臺灣高等法院臺中分院刑事判決　　　　100年度上易字第993號
上　訴　人　臺灣臺中地方法院檢察署檢察官
上　訴　人
即　被　告　尤志原
　　　　　　彭正豪
　　　　　　陳念宗
上列三人共同
選任辯護人　施瑞章律師
上　訴　人
即　被　告　王世傑
　　　　　　蘇俊偉
　　　　　　廖超群
　　　　　　廖哲瑋
　　　　　　溫家婉
　　　　　　陳惠微
　　　　　　溫志裕
　　　　　　劉修志
　　　　　　夏德昌
　　　　　　劉陳嘉慶
　　　　　　林克威
　　　　　　吳建志
　　　　　　林瑋儒
　　　　　　張晏瑞
上列十四人共同
選任辯護人　張欽昌律師
上列上訴人因被告等詐欺案件，不服臺灣臺中地方法院99年度易
字第3170號，中華民國100年5月30日第一審判決（起訴案號：臺
灣臺中地方法院檢察署99年度偵字第18357、20439號），提起上
訴，本院判決如下：
    主  文
原判決關於如附表一編號１、３、５、、、、、及如
附表二編號１、２、３、、、、、、、部分暨所
定之執行刑均撤銷。
尤志原共同犯如附表一編號、、、所示之詐欺取財未遂
罪，均累犯，各處有期徒刑參月，如易科罰金，均以新台幣壹仟
元折算壹日，扣案如附表三所示之物，均沒收。
彭正豪共同犯如附表一編號１、３、５、、、、、所
示之詐欺取財未遂罪，各處有期徒刑伍月，如易科罰金，均以新
台幣壹仟元折算壹日，扣案如附表三所示之物，均沒收。
王世傑共同犯如附表一編號１、３、５、、、、、所
示之詐欺取財未遂罪，各處有期徒刑貳月，如易科罰金，均以新
台幣壹仟元折算壹日，扣案如附表三所示之物，均沒收。
蘇俊偉共同犯如附表一編號１、３、５、、、、、所
示之詐欺取財未遂罪，各處有期徒刑貳月，如易科罰金，均以新
台幣壹仟元折算壹日，扣案如附表三所示之物，均沒收。
廖超群共同犯如附表一編號１、３、５、、、、、所
示之詐欺取財未遂罪，各處有期徒刑貳月，如易科罰金，均以新
台幣壹仟元折算壹日，扣案如附表三所示之物，均沒收。
廖哲瑋共同犯如附表一編號１、３、５、、、、、所
示之詐欺取財未遂罪，各處有期徒刑貳月，如易科罰金，均以新
台幣壹仟元折算壹日，扣案如附表三所示之物，均沒收。
溫家婉共同犯如附表一編號１、３、５、、、、、所
示之詐欺取財未遂罪，各處有期徒刑貳月，如易科罰金，均以新
台幣壹仟元折算壹日，扣案如附表三所示之物，均沒收。
陳惠微共同犯如附表一編號１、３、５、、、、、所
示之詐欺取財未遂罪，各處有期徒刑貳月，如易科罰金，均以新
台幣壹仟元折算壹日，扣案如附表三所示之物，均沒收。
溫志裕共同犯如附表一編號１、３、５、、、、、所
示之詐欺取財未遂罪，各處有期徒刑貳月，如易科罰金，均以新
台幣壹仟元折算壹日，扣案如附表三所示之物，均沒收。
劉修志共同犯如附表一編號１、３、５、、、、、所
示之詐欺取財未遂罪，各處有期徒刑貳月，如易科罰金，均以新
台幣壹仟元折算壹日，扣案如附表三所示之物，均沒收。
夏德昌共同犯如附表一編號１、３、５、、、、、所
示之詐欺取財未遂罪，均累犯，各處有期徒刑參月，如易科罰金
，均以新台幣壹仟元折算壹日，扣案如附表三所示之物，均沒收
。
劉陳嘉慶共同犯如附表一編號１、３、５、、、、、
所示之詐欺取財未遂罪，均累犯，各處有期徒刑參月，如易科罰
金，均以新台幣壹仟元折算壹日，扣案如附表三所示之物，均沒
收。
林克威共同犯如附表一編號１、３、５、、、、、所
示之詐欺取財未遂罪，各處有期徒刑貳月，如易科罰金，均以新
台幣壹仟元折算壹日，扣案如附表三所示之物，均沒收。
吳建志共同犯如附表一編號１、３、５、、、、、所
示之詐欺取財未遂罪，各處有期徒刑貳月，如易科罰金，均以新
台幣壹仟元折算壹日，扣案如附表三所示之物，均沒收。
林瑋儒共同犯如附表一編號１、３、５、、、、、所
示之詐欺取財未遂罪，各處有期徒刑貳月，如易科罰金，均以新
台幣壹仟元折算壹日，扣案如附表三所示之物，均沒收。
張晏瑞共同犯如附表一編號１、３、５、、、、、所
示之詐欺取財未遂罪，各處有期徒刑貳月，如易科罰金，均以新
台幣壹仟元折算壹日，扣案如附表三所示之物，均沒收。
其他上訴駁回。
尤志原上開撤銷改判部分所處之刑，與上訴駁回部分所處之刑，
應執行有期徒刑壹年肆月，如易科罰金，以新台幣壹仟元折算壹
日，扣案如附表三所示之物，均沒收。
彭正豪上開撤銷改判部分所處之刑，與上訴駁回部分所處之刑，
應執行有期徒刑貳年捌月，如易科罰金，以新台幣壹仟元折算壹
日，扣案如附表三所示之物，均沒收。
王世傑上開撤銷改判部分所處之刑，與上訴駁回部分所處之刑，
應執行有期徒刑壹年捌月，如易科罰金，以新台幣壹仟元折算壹
日，扣案如附表三所示之物，均沒收。
蘇俊偉上開撤銷改判部分所處之刑，與上訴駁回部分所處之刑，
應執行有期徒刑壹年捌月，如易科罰金，以新台幣壹仟元折算壹
日，扣案如附表三所示之物，均沒收。
廖超群上開撤銷改判部分所處之刑，與上訴駁回部分所處之刑，
應執行有期徒刑壹年捌月，如易科罰金，以新台幣壹仟元折算壹
日，扣案如附表三所示之物，均沒收。
廖哲瑋上開撤銷改判部分所處之刑，與上訴駁回部分所處之刑，
應執行有期徒刑壹年捌月，如易科罰金，以新台幣壹仟元折算壹
日，扣案如附表三所示之物，均沒收。
溫家婉上開撤銷改判部分所處之刑，與上訴駁回部分所處之刑，
應執行有期徒刑壹年捌月，如易科罰金，以新台幣壹仟元折算壹
日，扣案如附表三所示之物，均沒收。
陳惠微上開撤銷改判部分所處之刑，與上訴駁回部分所處之刑，
應執行有期徒刑壹年捌月，如易科罰金，以新台幣壹仟元折算壹
日，扣案如附表三所示之物，均沒收。
溫志裕上開撤銷改判部分所處之刑，與上訴駁回部分所處之刑，
應執行有期徒刑壹年捌月，如易科罰金，以新台幣壹仟元折算壹
日，扣案如附表三所示之物，均沒收。
劉修志上開撤銷改判部分所處之刑，與上訴駁回部分所處之刑，
應執行有期徒刑壹年捌月，如易科罰金，以新台幣壹仟元折算壹
日，扣案如附表三所示之物，均沒收。
夏德昌上開撤銷改判部分所處之刑，與上訴駁回部分所處之刑，
應執行有期徒刑壹年玖月，如易科罰金，以新台幣壹仟元折算壹
日，扣案如附表三所示之物，均沒收。
劉陳嘉慶上開撤銷改判部分所處之刑，與上訴駁回部分所處之刑
，應執行有期徒刑壹年玖月，如易科罰金，以新台幣壹仟元折算
壹日，扣案如附表三所示之物，均沒收。
林克威上開撤銷改判部分所處之刑，與上訴駁回部分所處之刑，
應執行有期徒刑壹年捌月，如易科罰金，以新台幣壹仟元折算壹
日，扣案如附表三所示之物，均沒收。
吳建志上開撤銷改判部分所處之刑，與上訴駁回部分所處之刑，
應執行有期徒刑壹年捌月，如易科罰金，以新台幣壹仟元折算壹
日，扣案如附表三所示之物，均沒收。
林瑋儒上開撤銷改判部分所處之刑，與上訴駁回部分所處之刑，
應執行有期徒刑壹年捌月，如易科罰金，以新台幣壹仟元折算壹
日，扣案如附表三所示之物，均沒收。
張晏瑞上開撤銷改判部分所處之刑，與上訴駁回部分所處之刑，
應執行有期徒刑壹年捌月，如易科罰金，以新台幣壹仟元折算壹
日，扣案如附表三所示之物，均沒收。
    事實及理由
壹、有罪部分：
一、犯罪事實：
    陳念宗於民國99年1月1日（公訴人誤載為99年2月5日），以
    新台幣（下同）2萬8000元（公訴人誤載為1萬2000元），向
    不知情之屋主王衍斌承租位於臺中縣太平市（現已改制為臺
    中市太平區○○○○路321號房屋，並委由不知情之何孟澤
    向中華電信承租5條、頻寬各為10M之網路線，分別裝設在一
    樓、二樓前側房間及後側密室內，供作小網咖之用，另裝設
    監視錄影設備主機1台，分設8個鏡頭（門口2個鏡頭監視門
    口；1樓3個鏡頭監視倉庫鐵門、香鋪門口、店面後客廳；2
    樓1個鏡頭；後門2個鏡頭）及在密室置電腦1台供其自行玩
    樂。於99年7月初，彭正豪見陳念宗租承之上開場地設有頻
    寬網路線，又有監視設備，適合作為電話詐騙之機房，即向
    陳念宗要求租借用該場地，陳念宗乃具相當社會生活經驗之
    人，其可預見將上開已設有頻寬網路線、監視設備等，外觀
    上已適合作為電話詐騙之場地，交付予他人使用，可幫助他
    人作為詐欺取財之工具，竟基於縱有人以該場地、設施作為
    犯罪之用亦不違反其本意之不確定故意，將該場地租借（兩
    人言明日後再算）予彭正豪所屬之詐欺集團，作為詐欺犯行
    使用。嗣彭正豪租借得上開場地後，與年籍不詳綽號「阿木
    」之成年男子，共同基於意圖為自己不法所有之犯意聯絡，
    以上開臺中縣太平市○○○路321號房屋，作為電信詐騙機
    房基地，利用透過電信詐騙機房發放詐騙電話向大陸地區不
    特定人民詐欺取財之方式，分由「阿木」購買數據機5台、
    IP分享器5台、網路語音閘道器7台（VOIP GATEWAY）等設備
    及提供教戰手冊，再委由與之有共同犯意聯絡之不詳成年資
    訊工程師，以上開設備設定電腦詐騙語音、假冒呼叫公安之
    呼叫機、電話、語音閘道器等，裝設在上開房間及密室內，
    並負責上開器具維修之工作。彭正豪則另購買電話機27台、
    隨身碟2個、列表機1台、碎紙機1台、電腦3台及資料1冊等
    ，以作為詐騙集團一線、二線人員使用，並擔任該詐騙機房
    之管理兼聯絡人及負責與「阿木」所屬詐欺集團成員聯絡、
    經手該詐騙機房之開銷等工作。籌設完成後，再由彭正豪於
    同年7月中旬起陸續邀集王世傑、蘇俊偉、廖超群、廖哲瑋
    、溫家婉、陳惠微、劉修志、夏德昌、劉陳嘉慶、林克威、
    吳建志、林瑋儒、張晏瑞、溫志裕及尤志原等人，共同基於
    意圖為自己不法所有之犯意聯絡，組成電話詐欺取財集團，
    彭正豪、王世傑、蘇俊偉、廖超群、廖哲瑋、溫家婉、陳惠
    微、劉修志、夏德昌、劉陳嘉慶、林克威、吳建志、林瑋儒
    、張晏瑞、溫志裕等人均自99年7月20日起，尤志原則自99
    年7月29日起，均至99年8月3日下午4時許止，在上開機房，
    以上開設備、設施（來源IP、來源IP所使用之帳號、帳號申
    請人，均詳見附表一所示），於附表一所示之時間，向附表
    一所示之被害人，從事詐騙行為；渠等分工方式為：由彭正
    豪或該集團內任一成員操作電腦主機系統，透過裝設的網路
    語音閘道器（VOIP GATEWAY）撥給大陸地區不特定之室內電
    話，致如附表一所示之大陸地區成年被害人接獲內容佯稱：
    「欠繳電話費」等之不實語音訊息後，誤信為真而陷於錯誤
    ，而依語音簡訊指示回撥電話後，該等大陸地區被害人之來
    電先接通至第1線之人員即假扮中國電信局客服人員之尤志
    原、劉陳嘉慶、夏德昌、林瑋儒、溫家婉、陳惠微、溫志裕
    、吳建志等人，上開人等則以需要來電之大陸地區成年被害
    人之姓名、身分證號碼以查詢是何電話欠費，而詐得該等來
    電者之年籍資料後，再向來電者謊稱其等遭冒辦電話，可能
    涉及刑案，並佯裝為幫忙大陸地區成年被害人之電話云云，
    而轉接至第2線即假扮大陸地區之公安人員，廖哲瑋、劉修
    志、彭正豪、王世傑、蘇俊偉、林克威、張晏瑞、廖超群等
    則任2線假警察（公安），再向被害人訛稱為保護其等帳戶
    款項之安全，要求如附表一所示之被害人依指示至提款機前
    操作，致使如附表一所示被害人陷於錯誤，依其等指示至提
    款機操作所謂保護設置，實則誘使被害人轉帳至特定帳戶，
    但實際上尚未將款項匯入上開詐欺集團所指定之銀行帳戶內
    ，即因遭查獲而未得逞。彭正豪等人並與上開詐欺集團成員
    約定，若詐騙大陸地區被害人得手後，由第1線人員分得詐
    騙所得總額4%為報酬，第2線人員依詐騙所得金額6%計算之
    金額作為報酬；而於上開詐騙機房運作期間，雖著手向前揭
    如附表一所示之大陸地區被害人詐騙，但均未得逞，彭正豪
    、王世傑、蘇俊偉、廖超群、廖哲瑋、溫家婉、陳惠微、劉
    修志、夏德昌、劉陳嘉慶、林克威、吳建志、林瑋儒、張晏
    瑞、溫志裕、尤志原等人均尚未領得報酬。嗣經警持臺灣臺
    中地方法院核發之搜索票，於99年8月4日11時30分許，在上
    開地點當場查獲上開除陳念宗以外之16人，並在上址機房內
    扣得該詐欺集團所有供犯罪所用之如附表三所示之物，另依
    現場查扣之租賃契約，通知林衍斌到場說明，並於99年8月4
    日下午4時20分許循線將陳念宗拘提到案，始得悉上情。
二、證據能力之說明：
  (一)監聽係政府機關依據通訊保障及監察法之授權所為截取他人
    通訊內容之強制處分，必須符合所列舉之得受監察之犯罪與
    受監察者之要件，始為合法，此觀修正前、後之該法第5條
    第1項規定即明。然偵查作為屬於浮動之狀態，偵查機關於
    執行監聽時未必能保證獲得所受監察罪名之資料，自亦無從
    事先預測或控制監聽所可能擴及之範圍。因此，在監聽過程
    中時而會發生得知「另案」之通訊內容。此「另案監聽」所
    取得之證據，如若屬於本案依法定程序監聽中偶然獲得之另
    案證據，則因其並非實施刑事訴訟程序之公務員因違背法定
    程序所取得之證據，當亦無刑事訴訟法第158條之4之適用。
    此種情形，應否容許其作為另案之證據使用，現行法制並未
    明文規定。而同屬刑事強制處分之搜索、扣押，則於刑事訴
    訟法第152條規定有學理上所稱之「另案扣押」，允許執行
    人員於實施搜索或扣押時，對於所發現「另案應扣押之物」
    得以立即採取干預措施而扣押之，分別送交該管法院或檢察
    官。鑒於此種另案監聽之執行機關並不存在脫法行為，且監
    聽具有如前述不確定性之特質，其有關另案之通訊內容如未
    即時截取，蒐證機會恐稍縱即失。則基於與「另案扣押」相
    同之法理及善意例外原則，倘若另案監聽亦屬於通訊保障及
    監察法第5條第1項規定得受監察之犯罪，或雖非該條項所列
    舉之犯罪，但與本案即通訊監察書所記載之罪名有關聯性者
    ，自應容許將該「另案監聽」所偶然獲得之資料作為另案之
    證據使用（最高法院97年度台上字第2633號、97年度台非字
    第549號、99年度台上字第982號判決參照）。本案關於如附
    表一所示之被害人、被害時間及音檔名之監聽錄音譯文，原
    係因台灣台中地方法院檢察署檢察官認小楊等人涉犯有刑法
    第339條第1項詐欺罪嫌，而向台灣台中地方法院聲請對小楊
    等人配發之IP 202.3.183.32-63號電話進行通訊監察，期間
    為99年7月6日至同年8月4日，並經該院核發通訊監察書等情
    ，業據調取台灣台中地方法院99年度聲監字第923號、99年
    度聲監續字第961號通訊監察卷全卷查明屬實，並有通聯紀
    錄附卷可稽；又證人王上通（即99年8月4日現場網路架構及
    閘道器勘驗之員警）於原審證稱：「（用什麼方式可以證明
    本件通訊監察的內容是與實施通訊監察IP對話所錄製下來的
    對話內容？）網路通訊監察，我們在調閱資料的時候，會根
    據IP與時間去調閱，我們把這個資料給電信公司後，電信公
    司會把當時的IP與時間是與何人在使用的內容提供給我們」
    、「（你們向通訊監察中心或是電信公司調取到的資料，是
    不是有完整的紀錄到所有通過實施通訊監察的電話之所有對
    話內容？）只要設備許可，全部都可以紀錄到，除非設備沒
    有辦法負荷，就會按照截錄的資料分析」、「（網路電話遲
    延的時間在技術上可以遲延多久？）0.2秒的語音電話是沒
    有人使用，目前的網路技術都是壓在千分之四十以下」、「
    （如果遲延時間超過0.2秒，是否就會漏掉？）不會，只是
    使用人會覺得不舒服而已，這與我們設備沒有辦法負荷丟掉
    封包是不同的」、「（你們所監察IP位置的網路電話，所側
    錄的內容一定是一問一答或是有可能是單方的說法？）正常
    人講電話都是一問一答，受限於設備，可能沒有辦法把這一
    問一答的過程混的很好，但是錄製的時間點與講話的內容，
    都依照實際的狀況錄製下來」、「（你們將設備實體紀錄表
    現出來的過程中，是有經過一定程序的處理，並不是將實際
    的狀況表現出來，而是經側錄後，再由電腦整理或處理方式
    所呈現？）側錄的結果是經電腦處理後顯示實際狀況。……
    只要網路流量不大在設備的負荷內，就可以呈現一問一答正
    常方式，但是如果網路流量很大或超出設備所能負荷，可能
    沒有辦法呈現一問一答，但對話雙方的IP都呈現對方的IP且
    時間相同，就可以證明雙方在通話，雖然電腦的呈現非一問
    一答，但依上開說明可以確認雙方當時有在對話」、「（本
    件是因為有資料通過你們所監聽的IP，所以才會被你們錄製
    ？）是的，只要有資料通過被監聽的IP，就會被錄製，沒有
    經過該IP就不會被錄製」等語（見原審卷二第45-48頁）；
    又何孟澤裝機在台中縣太平市○○○路321號之網路線，於
    99年7月20日至99年8月4日之期間，有如附表一所示之來源
    IP之帳號、帳號申請人等情，有中華電信股份有限公司客服
    處第二客服第七作業中心第二次回覆單共計12頁等附卷可資
    佐證，且上開何孟澤所申設使用之IP確有通過前述99年度聲
    監續字第961號通訊監察卷所合法核發之IP202.3.183.32-63
    號等電話，亦有通聯紀錄可資佐證；另99年8月4日在上開機
    房扣得之閘道器、IP資料、監聽網路詐騙之音檔、監聽線路
    等，經檢察官勘驗後，有閘道器解析資料、監聽連線資料及
    譯文(部分）、詐騙語音通話網頁等資料在卷（見99年度偵
    字第18357號卷三第70-74頁、76-84頁、116-137頁、本院卷
    一第219-233頁），證人王上通針對此部分並證稱：「【（
    提示99偵18357號卷第70至74頁、76至84頁與第116頁以下監
    聽譯文並告以要旨）其所示的時間，可否看出訊息來源？】
    70至74頁是VOIP閘道器的設定，根據這些設定插上網路線後
    ，再插上電話機，這樣就可以撥打電話，VOIP閘道器上面所
    設定的電話號碼，該號碼是顯現給受話端看，VOIP主要代理
    IP位置，是顯現出提供VOIP服務主機的IP位置。第76至84頁
    是我們警方目前在使用的封包側錄設備畫面，其上可以看出
    聲音檔案的相關資料，例如通話時間、來源或目的IP或電話
    ，然後我們根據聲音檔案進行分析及製作譯文。第116 頁以
    下的檔名，是根據第76頁以下聲音檔案欄，然後根據該欄的
    來源或目的的IP或電話，然後配合其上的日期時間，這樣就
    可以知道譯文的通話時間，來源、目的位置的IP或是電話」
    等語（見原審卷二第49頁）。且證人即本案承辦員警簡鋒星
    於原審亦證稱：「【（提示99聲監續961號卷並告以要旨）
    通訊監察書所要監聽的電話號碼為何有32個IP位置？】因為
    詐騙機房會使用浮動IP，我們在監聽一個主機房的時候，不
    可能聲請一組固定的IP，所以會聲請監控多個IP」、「【（
    提示偵卷三第116頁以下並告以要旨）通訊監察譯文是你與
    你的同事製作，你們如何譯出通訊監察內容？】根據存檔的
    光碟，存檔的有日期、VOIP的光碟編號裡面有三組，一組是
    發話方，一組是受話方，一組是混合的」、「（除了第116
    至137頁通訊監察譯文外，有無其他的通訊監察譯文？）沒
    有，因隨便一通詐騙電話都會花費二、三個小時，所以之前
    有些資料就會被砍掉」（即僅譯出其中一小部分，因本案詐
    欺監察光碟有19片）、「（這些譯文何來？）都是根據敏股
    檢察官提供的硬碟燒錄下來的的光碟，然後我一片一片聽然
    後譯出」、「（這些音檔光碟片是檢察官提供的還是你們自
    己製作的？）我們請工程師燒錄下來成光碟片後，我們再去
    聽」等語（見原審卷二第50-52頁）。是以，公訴人所提出
    之附表一所示之來源IP、音檔名及被害人等，乃依據檢察官
    上開所扣得之資料而來，該部分之通訊監察錄音之內容，即
    係「另案監聽」所取得之證據。揆諸前開說明，如附表一所
    示之聲音檔案內容，自得作為本案之證據使用。而據此譯出
    之被害人、被害時間及IP來源等，被告等及選任辯護人對此
    均不爭執，且經原審及本院依法踐行調查證據之程序，自亦
    有證據能力。
  (二)按被告以外之人於審判外之陳述，雖不符前4條（指刑事訴
    訟法第159條之1至第159條之4）之規定，而經當事人於審判
    程序同意作為證據，法院審酌該言詞陳述或書面陳述作成之
    情況，認為適當者，亦得為證據；又當事人、代理人或辯護
    人於法院調查證據時，知有第159條第1項不得為證據之情形
    ，而未於言詞辯論終結前聲明異議，視為有前項之同意，刑
    事訴訟法第159條之5第1項、第2項亦有明文。以下本判決所
    引用之供述證據，雖有審判外之供述證據（含書證），惟被
    告等及其等選任辯護人於準備程序表示不爭執及審理中亦未
    表示異議，再審酌檢察官亦未就此部分證據爭執證據能力，
    又此部分證據於作成時之情況，並無證據證明有違法取證或
    非出於自由意志之情形，且與本案均具關連性，認以之作為
    本案證據，皆屬適當，揆諸刑事訴訟法第159條之5規定，認
    本件供述證據均具證據能力。
  (三)至其餘非供述證據等，因非屬供述證據，並無人對現實情形
    之記憶、知覺經常可能發生之誤差（如知覺之主觀性及記憶
    隨時間推移而發生變化、遺忘等），並無傳聞法則之適用，
    又非違法採證所得，被告等、選任辯護人及檢察官亦未爭執
    以下本判決所用之非供述證據之證據能力，復經原審及本院
    於審理中踐行調查程序，自均有證據能力。
三、認定犯罪事實所憑證據、理由及對於被告辯解的判斷：
  (一)訊據被告等除被告陳念宗外，餘16名被告（下稱彭正豪等16
    人）於偵審中對於上開犯罪事實，均坦承不諱，且各該犯罪
    事實核與被告尤志原（99年偵字第18357號卷二第220至222
    頁、卷三第19至20頁；原審法院聲羈919卷第15-16頁）、彭
    正豪（99年偵字第18357號卷二第198至202頁、卷三第33-34
    頁、卷三第100頁、原審法院聲羈919卷第8-11頁）、王世傑
    （99年偵字第18357號卷二第198頁、250-207頁、原審法院
    聲羈919卷第23-24頁）、蘇俊偉（99年偵字第18357號卷二
    第198頁、205-207頁、原審法院聲羈919卷第19-20頁）、廖
    超群（99年偵字第18357號卷二第198頁、211-212頁、原審
    法院聲羈919卷第21-22頁）、廖哲瑋（99年偵字第18357號
    卷二第198頁、第205-207頁、原審法院聲羈919卷第29-30頁
    ）、溫家婉（99年偵字第18357號卷二第223-225頁、原審法
    院聲羈919卷第25-27頁）、陳惠微（99年偵字第18357號卷
    二第198頁、211-212頁、原審法院聲羈919卷第31-32頁）、
    溫志裕（99年偵字第18357號卷二第198頁、210-212頁、原
    審法院聲羈919卷第45-46頁）、劉修志（99年偵字第18357
    號卷二第198頁、205-207頁、原審法院聲羈919卷第33-34頁
    ）、夏德昌（99年偵字第18357號卷二第198頁、210-212頁
    、原審法院聲羈919卷第35-36頁）、劉陳嘉慶（99年偵字第
    18357號卷二第198頁、211-212頁、原審法院聲羈919卷第37
    -38頁）、林克威（99年偵字第18357號卷二第198頁、205-2
    07頁、原審法院聲羈919卷第39-40頁）、吳建志（99年偵字
    第18357號卷二第198頁、211-212頁、原審法院聲羈919卷第
    47-48頁）、林瑋儒（99年偵字第18357號卷二第198頁、210
    -212頁、原審法院聲羈919卷第41-42頁）、張晏瑞（99年偵
    字第18357號卷二第198頁、205-207頁、原審法院聲羈919卷
    第43-44頁）等人之證、供述，均互為吻合；並有如附表三
    所示之物扣案可稽，及查獲現場平面圖、現場出入人員監視
    錄影翻拍照片、車輛出入照片、房屋租賃契約書、搜索扣押
    筆錄、扣押物品目錄表、查獲現場照片、查獲現場錄影監視
    器翻拍光碟、99.8.4現場監視光碟、中華電信股份有限公司
    客服處第二客服第七作業中心第一次回覆單、中華電信股份
    有限公司臺中營運處99年8月30日函及其附件（申請書）、
    監察光碟及通信監察譯文、臺灣臺中地方法院檢察署檢察官
    99年9月1日15時30分之勘驗筆錄及其附件、通聯記錄(附於
    原審卷)、中華電信股份有限公司客服處第二客服第七作業
    中心第二次回覆單共計12頁等附卷可資佐證；又本件雖無附
    表一所示之被害人之指述，然依監察光碟、部分之監察譯文
    、檢察官99年9月1日15時30分之勘驗筆錄及通聯紀錄等，再
    參之上開證人王上通、簡鋒星之證述，如附表一所述之被害
    人均可透過監察光碟之聲音檔案而得確認，屬特定之人，其
    等受到被告彭正豪等16人以上開方式詐騙，自屬被害人無疑
    。雖被告尤志原之辯護人為被告尤志原辯稱：被告僅至該處
    工作三天而已等語，然被告尤志原於警詢時即供承：其是在
    被捉時（8月4日）前一星期去工作的，是彭正豪叫伊去做第
    一線工作人員，由彭正豪應徵，也是由彭正豪教導訓練，應
    徵第一天彭正豪就有說是詐騙大陸地區人民的工作等語（見
    99年度偵字第18357號卷三第107頁反面）、於偵查中亦供承
    去了一週等語（見同上卷第19頁），且共同被告彭正豪於原
    審訊問時亦初承：尤志原是七月底開始僱用他的（見原審法
    院99年8月5日99年聲羈919號卷）經核二人所為供述相符，
    足認被告尤志原應係自99年7月29日起參與詐騙犯行無訛，
    辯護人此部分之置辯，並不足採。堪認被告尤志原、彭正豪
    、王世傑、蘇俊偉、廖超群、廖哲瑋、溫家婉、陳惠微、溫
    志裕、劉修志、夏德昌、劉陳嘉慶、林克威、吳建志、林瑋
    儒、張晏瑞等人之自白與事實相符，其等詐欺取財之犯行，
    應堪認定。亦足證被告陳念宗所租借予彭正豪之上開場地，
    確係遭彭正豪所屬詐欺集團成員利用作為詐欺取財使用。
  (二)訊據被告陳念宗對於上開場地係其於上開時間，以2萬8千元
    之代價向王衍斌所承租，並委由何孟澤向中華電信承租5條
    、頻寬各為10M之網路線，分別裝設在一樓、二樓前側房間
    及後側密室內，供作小網咖之用，及裝設監視錄影設備主機
    1台，分設8個鏡頭等情，坦白承認，惟矢口否認有何幫助詐
    欺之犯行，辯稱：伊只是單純借上開場地給彭正豪，並不知
    彭正豪從事詐騙之行為云云。經查：
  (1)同案被告彭正豪租借之上開場地，係供被告彭正豪所屬詐欺
    集團成員作為詐欺取財使用等情，已如上述，是此部分之事
    實已可以認定。
  (2)證人彭正豪於原審審理時證稱：「我有跟陳念宗商量過，我
    是跟陳念宗說要借場地作為麻將等使用，…」、「（你有無
    跟陳念宗說要借多久？供多少人使用？）我沒有談到這麼細
    節，我只有告訴他把場地借給我使用，如果我有賺到錢，再
    分一些給他」、「（你說你向陳念宗借場地時是要作為麻將
    場地使用，你要如何作為麻將場使用？）就是找人來這裡打
    麻將，然後我抽頭」、「（要供四人打麻將，麻將桌不是應
    該放在房間為何會堆在角落？）我有跟陳念宗說我有要供麻
    將使用，但是實際上我沒有用到麻將桌」、「（你所言供麻
    將使用，是沒有使用網路的？）是的，我就是單純提供地點
    打麻將，不是透過網路」、「（你為何會找這個場地？）那
    場地很適合作為打麻將使用，且我告訴陳念宗的時候，我心
    理是有盤算要作為詐騙使用的場地」、「（你既然說要供作
    麻將場地，那你是要白天經營還是晚上經營？）我是有告訴
    陳念宗我要經營麻將場，但是我沒有告訴陳念宗我要如何去
    做，且我沒有打算要去做，因為該場地我是要用作詐騙使用
    」、「（你為何會看上這個地點？）該地點本來就會有一些
    八家將成員出入，所以比較不會引人注目，加上我有看到網
    路線且有監視器，分享器覺得很適合作為電話詐騙使用」、
    「（你們在從事詐騙行為的時候，是在何處進行？）二樓的
    房間全部都有用到。桌子上原本就有電話，一個房間不夠用
    的時候，其他的房間都會用到」等語（見原審卷二第84-85
    頁），由以上證人彭正豪之證述可知，雖證人彭正豪證稱其
    向被告陳念宗租借上開場地時，說是要供麻將使用云云。然
    其供麻將使用之方式乃是找人至該處打麻將，然後由其抽頭
    等語，顯然麻將及麻將桌應為該場地最重要之物，並為彭正
    豪生財之器具，然而證人彭正豪卻將之堆放在角落，又只見
    一桌而已（見99年度偵字第18357號卷二第125頁上圖），證
    人彭正豪亦供承其並未使用該麻將桌，再稽之被告陳念宗晚
    上都有至該處（詳下述），然卻完全未見該處有打麻將之跡
    象；況打麻將常常都在夜間，而該處自租借予彭正豪後，被
    告陳念宗並未見有人在該處打麻將，此情與證人彭正豪所稱
    其於租借之初係向被告陳念宗表明要供打麻將之用，明顯不
    符，是證人彭正豪此部分之證述難認屬實，並不足採信。
  (3)彭正豪係見陳念宗租承之上開場地設有頻寬網路線，又有監
    視設備，適合作為電話詐騙之機房，始向被告陳念宗租借該
    場地等情，業據證人彭正豪證述如上，再參以被告陳念宗自
    警詢起即供承：伊每天都會至台中縣太平市○○○路321號
    ，都是去最後一間密室裡玩電腦，大約是下午4、5點到晚間
    10點或12點才離開等語（見99年度偵字第18357號卷二第65
    頁）、於偵審中亦均供承伊是於晚上至該處等語，以被告陳
    念宗每天都有至上開場地，但均未見有打麻將之跡象，被告
    陳念宗豈有不生疑之理？又其餘共同被告等人於偵查中均稱
    ：器材每天下班後，收起來放在密室等語（同上偵查卷二第
    206頁）；再者，證人簡鋒星即當天參與搜索之員警於原審
    證稱：「（你說二樓有閣樓密室，該密室的外觀？如何搭建
    ？門鎖的情形？裡面的擺設？）偵卷二第123頁背面下方的
    照片就是密室，我們搜索時，該櫃子是合閉，我們花了20幾
    分鐘才找到，該櫃子又需左右用力拉開才能開啟，第123頁
    背面上方的照片就可以看到監視器，當時該照片所看的東西
    ，都被收起來放到該密室旁邊的水塔，該密室也有電腦設備
    ，如照片所示」等語，被告陳念宗既於每天晚間時間在該密
    室玩電腦，豈有不發現該等供作詐騙所用之器材之理，況該
    處甚為隱密，即令是有經驗之承辦員警尚且須花20幾分鐘始
    能找出，共同被告彭正豪將該等供作詐騙之器材藏放在該處
    ，意在規避查緝其理甚明，再參以該場地已設有頻寬網路線
    、監視設備等，外觀上已適合作為電話詐騙之場地甚為明確
    。以被告係成年人，具相當社會生活經驗之人，應可預見將
    上開已設有頻寬網路線、監視設備等，外觀上已適合作為電
    話詐騙之場地，交付予他人使用，可幫助他人作為詐欺取財
    之工具，猶基於縱有人以該場地、設施作為犯罪之用亦不違
    反其本意之不確定故意，將該場地租借予彭正豪所屬之詐欺
    集團，作為詐欺犯行使用，被告陳念宗自有幫助彭正豪所屬
    詐欺集團成員詐欺取財之不確定故意。雖證人黃名助於原審
    證稱：該場地係由其所屬之法天壇與陳念宗共同承租，陳念
    宗經營香舖生意，法天壇則作為倉庫使用，監視器係用來監
    看法天壇設備之用等語、證人簡鋒星於原審亦證稱：該場地
    確有擺設香鋪及擺放一些廟會八家將所用之物品等語。惟此
    等均只能證明該場地，除供作上開被告彭正豪所屬詐欺集團
    使用外，亦有上開使用之情形而已，並不能因而否定被告陳
    念宗有租借上開場地予彭正豪所屬詐欺集團使用之情，自不
    能為被告陳念宗有利之認定。
  (4)綜上所述，被告陳念宗上開辯解，顯係事後卸責之詞，不足
    採信，本件事證明確，被告陳念宗幫助詐欺犯行可以認定。
四、撤銷改判的理由：
  (一)撤銷原判決的理由：
    本院經核閱卷附閘道器與IP資料、監聽網路詐騙之音檔、監
    聽線路、閘道器解析資料、監聽連線資料及譯文(部分）、
    詐騙語音通話網頁等資料交互比對結果，原判決關於附表二
    編號１、２、３、、、、、、、部分之被害
    人，分別與附表一編號１、３、５、、、、、部
    分之被害人相同，且均各於相同或相接近之時間點，接獲被
    告等所屬之詐騙集團之電話詐騙，詳如後述，衡情應均係該
    詐騙集團所為附表一編號１、３、５、、、、、
    部分之各次詐欺犯行之部分接續行為或同一行為，而無獨立
    論處之必要，原審未予詳查，逕對如附表二編號１、２、３
    、、、、、、、部分行為各為無罪之諭知，
    自有未恰，原判決既有此部分之瑕疵，且據檢察官併以原審
    量刑及所定之執行刑過輕為由而上訴，自應由本院將原判決
    關於此部分即如附表一編號１、３、５、、、、、
    及如附表二編號１、２、３、、、、、、、
    部分暨所定之執行刑均撤銷改判。
  (二)自為判決及論罪科刑的理由：
  (1)被告彭正豪、尤志原、劉陳嘉慶、夏德昌、林瑋儒、溫家婉
    、陳惠微、溫志裕、吳建志、廖哲瑋、劉修志、王世傑、蘇
    俊偉、林克威、張晏瑞、廖超群等16人（下稱被告彭正豪等
    16人），對附表一所示之被害人雖已著手為詐騙之行為，但
    依卷內所示之證據，並無積極事證可資證明如附表一所示之
    被害人有因而匯入款項之資料，應尚屬未遂階段，是核被告
    彭正豪等16人對附表一各被害人所為，各就其參與之時間起
    ，均係觸犯刑法第339條第3項、第1項之詐欺取財未遂罪，
    並均依刑法第25條第2項規定減輕其刑。公訴人以同條第1項
    之詐欺取財既遂罪起訴，尚嫌未洽。
  (2)按共同正犯之成立，只須具有犯意之聯絡，行為之分擔，既
    不問犯罪動機起於何人，不必每一階段犯行，均經參與；又
    共同實施犯罪行為之人，在合同意思範圍以內，各自分擔犯
    罪行為之一部，互相利用他人之行為，以達其犯罪之目的者
    ，自應對於全部所發生之結果，共同負責；再共同正犯之意
    思聯絡，原不以數人間直接發生者為限，即有間接之聯絡者
    ，亦包括在內，如甲分別邀乙、丙犯罪，雖乙、丙彼此無直
    接之聯絡，亦無礙於其為共同正犯之成立（最高法院34年上
    字第862號、50年度上字第1060號、77年臺上字第2135號判
    例意旨參照）。本件被告彭正豪與綽號「阿木」之成年人組
    成跨臺灣地區及中國大陸地區之兩岸詐欺集團，再由綽號「
    阿木」委與不詳之成年資訊工程師，以如犯罪事實欄所示之
    設備設定電腦詐騙語音、假冒呼叫公安之呼叫機、電話、語
    音閘道器等，裝設在上開房間及密室內，並負責上開器具維
    修之工作，綽號「阿木」並提供經費予被告彭正豪，由被告
    彭正豪負責現場設備人員之管理、支應機房平日開銷及午餐
    費用之支應，及邀集被告王世傑、蘇俊偉、廖超群、廖哲瑋
    、溫家婉、陳惠微、劉修志、夏德昌、劉陳嘉慶、林克威、
    吳建志、林瑋儒、張晏瑞、溫志裕、尤志原等人，分別擔任
    如犯罪事實欄所示之一、二線成員佯裝為中國郵政總局或中
    國電信公司之客服人員、大陸公安等人員，向大陸地區民眾
    詐騙財物，其等間雖或有未直接聯絡，但就如附表一所示之
    詐欺行為，均有間接聯絡之情，或有依上述分工之情，且各
    成員僅負責整個詐欺犯行中之一部分，但均就各自加入之時
    起，就如附表一所示之詐欺行為，均在其等合同意思範圍以
    內，各自分擔上開詐欺行為之一部，互相利用他人之行為，
    以達詐欺之目的，是被告彭正豪、王世傑、蘇俊偉、廖超群
    、廖哲瑋、溫家婉、陳惠微、劉修志、夏德昌、劉陳嘉慶、
    林克威、吳建志、林瑋儒、張晏瑞、溫志裕、尤志原（自參
    予之時起），與綽號「阿木」、不詳成年資訊工程師間，就
    如附表一所示之詐欺犯行，有犯意聯絡及行為分擔，均為共
    同正犯。
  (3)檢察官依卷附之部分監聽連線資料及譯文、詐騙語音通話網
    頁等資料，雖認附表二編號１、２、３、、、、、
    、、部分之來源IP帳號分別為202.39.62.171或121.
    96.89.159，然該兩IP帳號均查無何證據可資證明係由證人
    何孟澤所申請或係裝設於被告等作為電話詐騙之前述場地，
    而202.39.62.171之IP帳號用戶人為天翔通信有限公司，裝
    機地址為台中市○區○○路三段77號（見前述18357號偵卷
    三第47頁），顯難認係被告等所使用之IP；另卷附之部分監
    聽連線資料及譯文上又未載明其譯文來源IP帳號，觀諸原審
    卷三所附之通聯記錄，關於附表二編號１、２、３、、
    、、、、、部分之來源IP帳號202.39.62.171或
    121.96.89.159前後附近欄位上，均可見到通話時間相同或
    相近之前述如附表一所示被告等所使用之IP帳號，且從上開
    部分監聽連線資料及譯文內容可知，附表二編號２、３與附
    表一編號１之被害人同為秦女士，接獲詐騙電話之時間相近
    ，詐騙之手法雷同；附表二編號１與附表一編號３之被害人
    同為蕭豔紅即蕭女士，接獲詐騙電話之時間相近，詐騙之手
    法雷同；附表二編號與附表一編號５之被害人同為陳偉榮
    ，接獲詐騙電話之時間相近，詐騙之手法雷同；附表二編號
    與附表一編號之被害人同為鄭先生，接獲詐騙電話之時
    間相近，詐騙之手法雷同；附表二編號與附表一編號之
    被害人同為劉那，接獲詐騙電話之時間相近，詐騙之手法雷
    同；附表二編號與附表一編號之被害人同為丁滿然即丁
    老太太，接獲詐騙電話之時間相近，詐騙之手法雷同；附表
    二編號、與附表一編號之被害人同為龍穎濤（滔），
    接獲詐騙電話之時間相近，詐騙之手法雷同；附表二編號
    與附表一編號之被害人同為賴麗娟，接獲詐騙電話之時間
    相近，詐騙之手法雷同；綜觀上情，當以各該部分被告等所
    使用之IP帳號亦與其相對應之如附表一所示之來源IP帳號相
    同較符常情，憑此堪認如附表二編號１、２、３、、、
    、、、、部分，檢察官之所以認其來源IP帳號係
    202.39.62.171或121.96.89.159，應係誤植所致，自應由本
    院予以更正如附表二編號１、２、３、、、、、
    、、所示。又如附表一編號１、３、５、６、８、、
    、、、所示大陸地區民眾等被害人雖有多次接獲被
    告彭正豪等16人所屬詐騙集團電話而遭騙，然被告等人（編
    號１、３、５、６、８、部分，尤志原未參與）既係基於
    向該等同一被害人犯罪之意思為之，且各係於密切接近之時
    地實施，該等各行為之獨立性極為薄弱，在刑法評價上，以
    視為數個舉動之接續施行，合為包括之一行為予以評價，較
    為合理，是其等所為對於同一被害人應屬於「接續犯」，為
    包括之一罪，公訴人認係數罪，尚有未洽。
  (4)被告彭正豪等16人分別就附表一所示之各次詐欺取財未遂犯
    行，均係為滿足各次之財產利益，其犯意各別，且每次施用
    詐欺行為，被害人均不相同，是均為各自獨立之行為，並無
    密切不可分之關係，此情亦無立法者所制定之犯罪構成要件
    中，本就預定有數個同種類之行為將反覆實行之犯罪，而將
    各自實現犯罪構成要件之多數行為，而論以一罪之集合犯之
    情形，是被告彭正豪等16人就附表一所示之各罪，應分論併
    罰（各被告之犯罪罪數，詳見附表一）。
  (5)被告尤志原前因常業詐欺等案件，經法院判處有期徒刑2年
    確定，入監執行後，於98年7月15日獲假釋出獄，至99年2月
    1日縮刑期滿而執行完畢；被告夏德昌前因妨害風化案件，
    經法院判處有期徒刑3月確定，於95年3月3日易科罰金執行
    完畢；被告劉陳嘉慶前因違反毒品危害防制條例案件，經法
    院判處有期徒刑3月確定，於99年6月18日易科罰金執行完畢
    等情，各有臺灣高等法院被告前案紀錄表在卷可按，彼等於
    受有期徒刑執行完畢後，5年以內故意再犯本件有期徒刑以
    上之數罪，均為累犯，各應依刑法第47條第1項規定加重其
    刑，並與上述減輕部分先加後減之。
  (6)公訴人雖以詐欺取財既遂罪起訴被告陳念宗，惟共同被告彭
    正豪等16人自警、偵及原審、本院詢問時，均供陳其等於行
    詐騙期間，被告陳念宗並未參與，亦未見其人，且被告陳念
    宗裝設上開設備之時間係於99年1月間，而同案被告彭正豪
    等人詐騙之時間為自99年7月間起，時間上亦難認被告陳念
    宗施設上開設備之初係參予詐欺之意而為申設；再遍查卷內
    資料亦未見公訴人舉出證據證明被告陳念宗有與被告彭正豪
    等16人或綽號「阿木」、不詳成年工程師間，有共同詐欺之
    犯意聯絡或行為分擔之情，尚難僅因被告陳念宗出借上開配
    有網路線、監視錄影設備之上開場地予被告彭正豪即遽論被
    告陳念宗與其等間具有犯意聯絡。惟按刑法上之幫助犯，係
    指以幫助之意思，對於正犯資以助力，而未參與實施犯罪之
    行為者而言（最高法院49年台上字第77號判例參照）。是行
    為人主觀上若係以幫助他人犯罪之意思，而在客觀上從事構
    成要件以外之行為，應論以幫助犯。被告陳念宗係成年人，
    具相當社會生活經驗之人，可預見將上開已設有頻寬網路線
    、監視設備等，外觀上已適合作為電話詐騙之場地，交付予
    他人使用，可幫助他人作為詐欺取財之工具，猶將該場地租
    借予彭正豪所屬之詐欺集團，作為詐欺如附表一所示之犯行
    使用，其係就他人之詐欺取財犯罪加以助力，而參與犯罪構
    成要件以外之行為，為幫助犯。核被告陳念宗所為，係犯刑
    法第30條第1項前段、第339條第3項、第1項之幫助詐欺取財
    未遂罪。公訴人以刑法第339條第1項之詐欺取財既遂罪起訴
    ，容有不當。又被告一次提供其上開場地予被告彭正豪等人
    用以先後詐騙如附表一所示之大陸民眾，僅有一個幫助行為
    ，幫助該他人先後對數人詐欺取財未遂，應論以幫助詐欺取
    財之想像競合犯，屬裁判上一罪，應從一重之幫助詐欺取財
    未遂罪處斷，併依刑法第30條第2項規定減輕其刑。
  (7)就上開應予撤銷改判部分，爰審酌被告彭正豪等16人均年輕
    力強，本應依循正途獲取穩定經濟收入，竟因圖謀非法所得
    而率然投身詐騙集團，價值觀念已有嚴重偏差，尤其正值電
    話及簡訊詐騙猖獗之今日，使思慮未周受騙上當者眾，被告
    等16人均無視於政府一再宣誓掃蕩詐欺取財犯罪之決心，猶
    執意以身試法，渠等犯罪所生危害非淺，間接影響社會間之
    互信，造成人民互不信任，再考量被告彭正豪等16人於集團
    中各自從事工作之性質、所參予時間之長短、尚未造成被害
    人之實際損失，暨渠等之素行、犯罪動機、目的、手段、智
    識程度及犯後坦承犯行之態度等一切情狀，各諭知如主文第
    二項至第十七項所示之刑，並與上訴駁回部分各定渠等應執
    行之刑，併均諭知易科罰金之折算標準。扣案如附表三所示
    之物品，其中數據機5台、IP分享器5台、網路語音閘道器7
    台（VOIP GATEWAY）係共犯綽號「阿木」所有；另電話機27
    台、隨身碟2個、列表機1台、碎紙機1台、電腦3台(含螢幕)
    及資料1冊等，係共犯彭正豪所有，均供作上開犯罪所用之
    物，業據被告彭正豪供述在卷，應依刑法第38條第1項第2款
    之規定宣告沒收，而共同正犯間之犯罪情節既有共通性，是
    就被告彭正豪等16人間共同參與犯罪之部分，在個別被告之
    主文項下，仍應就其餘共犯所使用之犯罪工具併予諭知沒收
    。至於扣案之如附表三所示以外之物，均尚非供本案犯罪所
    用之物品，為各被告或其他所有者持有或所有，業據被告彭
    正豪等16人供陳在卷，且復查無其他證據足資證明確與本案
    有涉，亦非法院應義務沒收之物，爰不為沒收之宣告。
  (8)至原審就前述撤銷改判部分外之其餘如附表一所示部分依上
    述事證，適用前述法條及刑法第28條、第55條、第41條第1
    項前段，刑法施行法第1條之1之規定，並審酌上情及被告被
    告陳念宗任意將上開可供詐欺使用之場地交予他人使用，嚴
    重破壞社會治安及有礙金融秩序，助長犯罪歪風，及其本身
    並未實際參予詐欺取財之犯行，責難性較小，暨被告彭正豪
    等16人、被告陳念宗渠等之素行、犯罪動機、目的、手段、
    智識程度及犯罪後之態度等一切情狀，各諭知如原判決主文
    所示之刑（彭正豪等16人詳見附表一），並均諭知易科罰金
    之折算標準示懲；復說明扣案如附表三所示之物宣告沒收及
    其餘如附表三所示以外之物不予沒收之理由。核原審此部分
    認事用法俱無不當，量刑亦稱允洽。被告陳念宗上訴雖以前
    揭情詞置辯，而被告彭正豪等16人則分別以原審量刑過重，
    請求輕判為由上訴，另檢察官亦以原審所諭知之刑度過輕為
    由上訴；惟被告陳念宗所辯不足採之情，有如前述，且刑罰
    之量定，屬法院自由裁量之職權行使，應審酌刑法第57條所
    列各款事由及一切情狀，為酌量輕重之標準，並非漫無限制
    ；量刑輕重係屬事實審法院得依職權自由裁量之事項，苟已
    斟酌刑法第57條各款所列情狀而未逾越法定刑度，不得遽指
    為違法；且在同一犯罪事實與情節，如別無其他加重或減輕
    之原因，下級審量定之刑，亦無過重或失輕之不當情形，則
    上級審法院對下級審法院之職權行使，原則上應予尊重。原
    審以被告等人罪證明確，且分別本於其等之責任為基礎，而
    為量定如原判決主文所示之刑，核其量刑未逾越法定刑度，
    亦未偏執一端而有失之過重或過輕之情，自難認有何不當之
    處，不得遽指為違法。被告等人上訴仍各執前情請求輕判或
    否認犯罪，自不足採，其等就此部分之上訴均為無理由，應
    予駁回其等上訴；至檢察官以上開業經原判決審酌之事項，
    上訴指摘原判決量刑不當，其就此部分之上訴亦核無理由，
    應予駁回。
貳、無罪部分（即附表二部分除編號１、２、３、、、、
    、、、所示外，至被告尤志原之附表一編號1至25
    部分則未經上訴而確定）：
一、公訴意旨另略以：被告陳念宗、彭正豪、尤志原、王世傑、
    蘇俊偉、廖超群、廖哲瑋、溫家婉、陳惠微、劉修志、夏德
    昌、劉陳嘉慶、林克威、吳建志、林瑋儒、張晏瑞、溫志裕
    等17人，與姓名年籍不詳綽號「阿木」之人，共同所組成之
    電話詐欺取財集團，於99年7月20日起至同年8月4日11時30
    分許止，尚有以前揭方法，在上開機房，以上開設備、設施
    （來源IP詳見附表二所示），於附表二所示之時間，向附表
    二所示之被害人（附表二編號１、２、３、、、、
    、、、之被害人除外），從事詐騙行為得逞，因認被
    告等17人就此部分，亦均各涉有刑法第28條、第339條第1項
    之詐欺取財罪嫌。
二、按犯罪事實應依證據認定之，無證據不得認定其犯罪事實；
    又不能證明被告犯罪者，應諭知無罪之判決，刑事訴訟法第
    154條第2項、第301條第1項分別定有明文。次按認定不利於
    被告之事實，須依積極證據，苟積極證據不足為不利於被告
    事實之認定時，即應為有利於被告之認定，更不必有何有利
    之證據；刑事訴訟法上所謂認定犯罪事實之證據，係指適合
    於被告犯罪事實之認定之積極證據而言，雖不以直接證據為
    限，間接證據亦包括在內；然而無論直接或間接證據，其為
    訴訟上之證明，須於通常一般之人均不致有所懷疑，而得確
    信其為真實之程度者，始得據為有罪之認定，倘其證明尚未
    達到此一程度，而有合理之懷疑存在時，致使無從形成有罪
    之確信，根據「罪證有疑，利於被告」之證據法則，即不得
    遽為不利被告之認定。訊據被告等17人均堅決否認有上開犯
    行，均辯稱：如附表二所示被害人被詐騙之來源IP，並非何
    孟澤之帳號所配發之IP，此部分與其等均無關等語。經查：
  (一)證人何孟澤裝機在台中縣太平市○○○路321號之5條頻寬各
    為10M之網路線，於99年7月20日起至99年8月4日止之期間內
    ，以其名義所申設之網路線為聯絡電話之所有IP（含來源、
    目的），為如附表一所示之來源IP等情，業經原審向中華電
    信股份有限公司調取該等資料，有中華電信股份有限公司客
    服處第二客服第七作業中心第二次回覆單共計12頁等附卷可
    稽。依該公司第二次回覆單所示，除附表二編號１、２、３
    、、、、、、、所示之被害人外，其餘附表
    二所示之被害人，被詐騙之來源IP分別為202.39.62.171或
    121.96.89.159，然該兩IP帳號均查無何證據可資證明係由
    證人何孟澤所申請或係裝設於被告等作為電話詐騙之前述場
    地，而202.39.62.171之IP帳號用戶人為天翔通信有限公司
    ，裝機地址為台中市○區○○路三段77號，另檢察官所認關
    於附表二編號１、２、３、、、、、、、部
    分之來源IP帳號為202.39.62.171或121.96.89.159，則應係
    誤植所致，業如前所述，依罪證有疑利於被告之證據法原則
    ，202.39.62.171、121.96.89.159之IP帳號顯難認係被告等
    人所使用之IP，又卷內亦無證據足認202.39.62.171、121.
    96.89.159之IP帳號與被告等17人或共犯綽號「阿木」之詐
    欺集團有何關聯；依此，並無法證明如附表二（編號１、２
    、３、、、、、、、除外）所示之被害人，
    係經由上開機房之所為，自亦難認被告等17人有對如附表二
    （編號１、２、３、、、、、、、除外）所
    示之被害人為上開詐騙行為，此外，復查無其他具體積極事
    證足認被告等17人有公訴人所指之上開犯行，既不能證明被
    告等17人此部分之犯罪，揆諸上揭規定及判例意旨，即應為
    被告彭正豪等16人此部分無罪之諭知，被告陳念宗則因此部
    分與前揭已成罪部分有裁判上一罪之關係，而不另為無罪之
    諭知。原審經過詳查，以被告等上開被訴部分之犯罪不能證
    明，因而為該部分無罪或不另為無罪之諭知，經核並無違誤
    ，檢察官此部分之上訴意旨，仍執前情指摘原判決不當，為
    無理由，亦應予駁回其此部分之上訴。
參、適用的法律：
  (一)刑事訴訟法第369條第1項前段、第364條、第368條、第299
    條第1項前段。
  (二)刑法第28條、第30條第1項、第2項、第339條第3項、第1項
    、第25條第2項、第55條、第41條第1項前段、第8項、第47
    條第1項、第51條第5款、第38條第1項第2款，刑法施行法第
    1條之1。
本案經檢察官陳佳琳到庭執行職務。
中    華    民    國   100    年    9     月    14    日
            刑事第二庭    審判長法  官  邱  顯  祥
                                法  官  姚  勳  昌
                                法  官  張  國  忠
以上正本證明與原本無異。
不得上訴。
                                書記官  卓  佳  儀
中    華    民    國   100    年    9     月    14    日
附表一：
┌──┬───┬──────┬─────────┬─────┬──────────────────┐
│編號│被害人│被害時間    │來源IP            │犯罪方法  │行為人、罪名及所處刑罰              │
│    │（ID）│（民國）    │                  │          │                                    │
│    │      ├──────┼─────────┤          │                                    │
│    │      │聲音檔案    │來源IP所使用之帳號│          │                                    │
│    │      │            │、帳號申請人      │          │                                    │
├──┼───┼──────┼─────────┼─────┼──────────────────┤
│ １ │秦女士│99年7月20日 │114.38.68.236     │如犯罪事實│彭正豪共同犯如附表一編號１至之詐欺│
│ ︵ │      │上午9時21分 │                  │後段所示之│取財未遂罪，各處有期徒刑伍月，如易科│
│ 原 │      │48秒        │                  │方法      │罰金，以新臺幣壹仟元折算壹日。扣案如│
│ 起 │      │            │                  │          │附表三所示之物，均沒收。            │
│ 訴 │      │            │                  │          │王世傑共同犯如附表一編號１至之詐欺│
│ 書 │      ├──────┼─────────┤          │取財未遂罪，各處有期徒刑貳月，如易科│
│ 附 │      │VOIP_4AHZA5_│HN734922          │          │罰金，以新臺幣壹仟元折算壹日。扣案如│
│ 表 │      │to          │何孟澤            │          │附表三所示之物，均沒收。            │
│ 編 │      │VOIP_4AHZA5_│                  │          │蘇俊偉共同犯如附表一編號１至之詐欺│
│ 號 │      │from        │                  │          │取財未遂罪，各處有期徒刑貳月，如易科│
│ 2  │      │            │                  │          │罰金，以新臺幣壹仟元折算壹日。扣案如│
│ 3  │      ├──────┼─────────┤          │附表三所示之物，均沒收。            │
│ 5  │      │99年7月20日 │114.38.68.236     │          │廖超群共同犯如附表一編號１至之詐欺│
│ ︶ │      │上午9時21分 │                  │          │取財未遂罪，各處有期徒刑貳月，如易科│
│    │      │            │                  │          │罰金，以新臺幣壹仟元折算壹日。扣案如│
│    │      │            │                  │          │附表三所示之物，均沒收。            │
│    │      ├──────┼─────────┤          │廖哲瑋共同犯如附表一編號１至之詐欺│
│    │      │VOIP_0YDZkC │HN734922          │          │取財未遂罪，各處有期徒刑貳月，如易科│
│    │      │            │何孟澤            │          │罰金，以新臺幣壹仟元折算壹日。扣案如│
│    │      │            │                  │          │附表三所示之物，均沒收。            │
│    │      │            │                  │          │溫家婉共同犯如附表一編號１至之詐欺│
│    │      ├──────┼─────────┤          │取財未遂罪，各處有期徒刑貳月，如易科│
│    │      │99年7月20日 │114.38.68.236     │          │罰金，以新臺幣壹仟元折算壹日。扣案如│
│    │      │上午9時23分 │                  │          │附表三所示之物，均沒收。            │
│    │      │            │                  │          │陳惠微共同犯如附表一編號１至之詐欺│
│    │      │            │                  │          │取財未遂罪，各處有期徒刑貳月，如易科│
│    │      ├──────┼─────────┤          │罰金，以新臺幣壹仟元折算壹日。扣案如│
│    │      │VOIP_SsW8df │HN734922          │          │附表三所示之物，均沒收。            │
│    │      │            │何孟澤            │          │溫志裕共同犯如附表一編號１至之詐欺│
│    │      │            │                  │          │取財未遂罪，各處有期徒刑貳月，如易科│
│    │      │            │                  │          │罰金，以新臺幣壹仟元折算壹日。扣案如│
├──┼───┼──────┼─────────┼─────┤附表三所示之物，均沒收。            │
│ ２ │鄧子鵬│99年7月20日 │114.38.68.236     │如犯罪事實│劉修志共同犯如附表一編號１至之詐欺│
│ ︵ │      │上午10時20分│                  │後段所示之│取財未遂罪，各處有期徒刑貳月，如易科│
│ 原 │      │2秒         │                  │方法      │罰金，以新臺幣壹仟元折算壹日。扣案如│
│ 起 │      │            │                  │          │附表三所示之物，均沒收。            │
│ 訴 │      │            │                  │          │夏德昌共同犯如附表一編號１至之詐欺│
│ 書 │      ├──────┼─────────┤          │取財未遂罪，均累犯，各處有期徒刑參月│
│ 附 │      │VOIP_6Ny7pY_│HN734922          │          │，如易科罰金，以新臺幣壹仟元折算壹日│
│ 表 │      │to          │何孟澤            │          │。扣案如附表三所示之物，均沒收。    │
│ 編 │      │            │                  │          │劉陳嘉慶共同犯如附表一編號１至之詐│
│ 號 │      │            │                  │          │欺取財未遂罪，均累犯，各處有期徒刑參│
│ 4  │      │            │                  │          │月，如易科罰金，以新臺幣壹仟元折算壹│
│ ︶ │      │            │                  │          │日。扣案如附表三所示之物，均沒收。  │
├──┼───┼──────┼─────────┼─────┤林克威共同犯如附表一編號１至之詐欺│
│ ３ │蕭豔紅│99年7月20日 │114.38.76.43      │如犯罪事實│取財未遂罪，各處有期徒刑貳月，如易科│
│ ︵ │      │上午9時16分 │                  │後段所示之│罰金，以新臺幣壹仟元折算壹日。扣案如│
│ 原 │      │            │                  │方法      │附表三所示之物，均沒收。            │
│ 起 │      │            │                  │          │吳建志共同犯如附表一編號１至之詐欺│
│ 訴 │      ├──────┼─────────┤          │取財未遂罪，各處有期徒刑貳月，如易科│
│ 書 │      │VOIP_4QcGUn │HN00000000        │          │罰金，以新臺幣壹仟元折算壹日。扣案如│
│ 附 │      │            │何孟澤            │          │附表三所示之物，均沒收。            │
│ 表 │      │            │                  │          │林瑋儒共同犯如附表一編號１至之詐欺│
│ 編 │      │            │                  │          │取財未遂罪，各處有期徒刑貳月，如易科│
│ 號 │      ├──────┼─────────┤          │罰金，以新臺幣壹仟元折算壹日。扣案如│
│ 1  │      │99年7月20日 │114.38.68.236     │          │附表三所示之物，均沒收。            │
│ 6  │      │上午10時51分│                  │          │張晏瑞共同犯如附表一編號１至之詐欺│
│ 22 │      │4秒         │                  │          │取財未遂罪，各處有期徒刑貳月，如易科│
│ ︶ │      │            │                  │          │罰金，以新臺幣壹仟元折算壹日。扣案如│
│    │      │            │                  │          │附表三所示之物，均沒收。            │
│    │      ├──────┼─────────┤          │尤志原共同犯如附表一編號至之詐欺│
│    │      │VOIP_a0Lo0H_│HN734922          │          │取財未遂罪，累犯，各處有期徒刑參月，│
│    │      │to          │何孟澤            │          │如易科罰金，以新臺幣壹仟元折算壹日。│
│    │      │            │                  │          │扣案如附表三所示之物，均沒收。      │
│    │      │            │                  │          │                                    │
│    │      ├──────┼─────────┤          │                                    │
│    │      │99年7月20日 │114.38.68.236     │          │                                    │
│    │      │下午1時26分 │                  │          │                                    │
│    │      │28秒        │                  │          │                                    │
│    │      │            │                  │          │                                    │
│    │      │            │                  │          │                                    │
│    │      ├──────┼─────────┤          │                                    │
│    │      │VOIP_Atti61_│HN734922          │          │                                    │
│    │      │to          │何孟澤            │          │                                    │
│    │      │            │                  │          │                                    │
│    │      │            │                  │          │                                    │
├──┼───┼──────┼─────────┼─────┤                                    │
│ ４ │趙玉女│99年7月20日 │114.38.76.43      │如犯罪事實│                                    │
│ ︵ │士    │上午11時8分 │                  │後段所示之│                                    │
│ 原 │      │12秒        │                  │方法      │                                    │
│ 起 │      │            │                  │          │                                    │
│ 訴 │      │            │                  │          │                                    │
│ 書 │      │            │                  │          │                                    │
│ 附 │      ├──────┼─────────┤          │                                    │
│ 表 │      │VOIP_sDCLqI_│HN00000000        │          │                                    │
│ 編 │      │from        │何孟澤            │          │                                    │
│ 號 │      │            │                  │          │                                    │
│ 8  │      │            │                  │          │                                    │
│ ︶ │      │            │                  │          │                                    │
├──┼───┼──────┼─────────┼─────┤                                    │
│ ５ │陳偉榮│99年7月20日 │114.38.68.236     │如犯罪事實│                                    │
│ ︵ │（3621│上午11時16分│                  │後段所示之│                                    │
│ 原 │311970│6秒         │                  │方法      │                                    │
│ 起 │020133│            │                  │          │                                    │
│ 訴 │8）   │            │                  │          │                                    │
│ 書 │      ├──────┼─────────┤          │                                    │
│ 附 │      │VOIP_YXTT6H_│HN734922          │          │                                    │
│ 表 │      │from        │何孟澤            │          │                                    │
│ 編 │      │            │                  │          │                                    │
│ 號 │      │            │                  │          │                                    │
│ 9  │      ├──────┼─────────┤          │                                    │
│ 12 │      │99年7月20日 │114.38.68.236     │          │                                    │
│ 18 │      │上午11時48分│                  │          │                                    │
│ ︶ │      │36秒        │                  │          │                                    │
│    │      │            │                  │          │                                    │
│    │      │            │                  │          │                                    │
│    │      ├──────┼─────────┤          │                                    │
│    │      │VOIP_SceKAw_│HN734922          │          │                                    │
│    │      │from        │何孟澤            │          │                                    │
│    │      │            │                  │          │                                    │
│    │      │            │                  │          │                                    │
│    │      ├──────┼─────────┤          │                                    │
│    │      │99年7月20日 │114.38.68.236     │          │                                    │
│    │      │上午11時48分│                  │          │                                    │
│    │      │            │                  │          │                                    │
│    │      │            │                  │          │                                    │
│    │      │            │                  │          │                                    │
│    │      ├──────┼─────────┤          │                                    │
│    │      │VOIP_kLbldW │HN734922          │          │                                    │
│    │      │            │何孟澤            │          │                                    │
│    │      │            │                  │          │                                    │
│    │      │            │                  │          │                                    │
├──┼───┼──────┼─────────┼─────┤                                    │
│ ６ │林已波│99年7月20日 │114.38.68.236     │如犯罪事實│                                    │
│ ︵ │（4452│下午12時23分│                  │後段所示之│                                    │
│ 原 │221977│40秒        │                  │方法      │                                    │
│ 起 │012135│            │                  │          │                                    │
│ 訴 │17）  │            │                  │          │                                    │
│ 書 │      │            │                  │          │                                    │
│ 附 │      │            │                  │          │                                    │
│ 表 │      ├──────┼─────────┤          │                                    │
│ 編 │      │VOIP_kPzevP_│HN734922          │          │                                    │
│ 號 │      │from        │何孟澤            │          │                                    │
│ 15 │      │            │                  │          │                                    │
│ 17 │      │            │                  │          │                                    │
│ ︶ │      │            │                  │          │                                    │
│    │      │            │                  │          │                                    │
│    │      ├──────┼─────────┤          │                                    │
│    │      │99年7月20日 │114.38.76.43      │          │                                    │
│    │      │下午12時38分│                  │          │                                    │
│    │      │4秒         │                  │          │                                    │
│    │      │            │                  │          │                                    │
│    │      │            │                  │          │                                    │
│    │      ├──────┼─────────┤          │                                    │
│    │      │VOIP_2rM1rZ_│HN00000000        │          │                                    │
│    │      │to          │何孟澤            │          │                                    │
│    │      │            │                  │          │                                    │
│    │      │            │                  │          │                                    │
│    │      │            │                  │          │                                    │
├──┼───┼──────┼─────────┼─────┤                                    │
│ ７ │黃娟  │99年7月20日 │114.38.68.236     │如犯罪事實│                                    │
│ ︵ │（5101│下午1時2分54│                  │後段所示之│                                    │
│ 原 │221979│秒          │                  │方法      │                                    │
│ 起 │052675│            │                  │          │                                    │
│ 訴 │23）  │            │                  │          │                                    │
│ 書 │      ├──────┼─────────┤          │                                    │
│ 附 │      │VOIP_s9mwvx_│HN734922          │          │                                    │
│ 表 │      │to          │何孟澤            │          │                                    │
│ 編 │      │            │                  │          │                                    │
│ 號 │      │            │                  │          │                                    │
│ 19 │      │            │                  │          │                                    │
│ ︶ │      │            │                  │          │                                    │
├──┼───┼──────┼─────────┼─────┤                                    │
│ ８ │翁紅英│99年7月20日 │114.38.68.236     │如犯罪事實│                                    │
│ ︵ │      │下午1時36分 │                  │後段所示之│                                    │
│ 原 │      │26秒        │                  │方法      │                                    │
│ 起 │      │            │                  │          │                                    │
│ 訴 │      │            │                  │          │                                    │
│ 書 │      ├──────┤                  │          │                                    │
│ 附 │      │VOIP_OoIhV1_│                  │          │                                    │
│ 表 │      │from        │                  │          │                                    │
│ 編 │      │            │                  │          │                                    │
│ 號 │      │            │                  │          │                                    │
│ 23 │      │            │                  │          │                                    │
│ 25 │      ├──────┼─────────┤          │                                    │
│ ︶ │      │99年7月20日 │HN734922          │          │                                    │
│    │      │下午1時49分 │何孟澤            │          │                                    │
│    │      │46秒        │                  │          │                                    │
│    │      │            │                  │          │                                    │
│    │      ├──────┤                  │          │                                    │
│    │      │VOIP_6TnnBG_│                  │          │                                    │
│    │      │to          │                  │          │                                    │
│    │      │            │                  │          │                                    │
│    │      │            │                  │          │                                    │
├──┼───┼──────┼─────────┼─────┤                                    │
│ ９ │石騰  │99年7月20日 │114.38.68.236     │如犯罪事實│                                    │
│ ︵ │      │下午1時41分 │                  │後段所示之│                                    │
│ 原 │      │28秒        │                  │方法      │                                    │
│ 起 │      │            │                  │          │                                    │
│ 訴 │      │            │                  │          │                                    │
│ 書 │      ├──────┼─────────┤          │                                    │
│ 附 │      │VOIP_GcE5zZ_│HN734922          │          │                                    │
│ 表 │      │to          │何孟澤            │          │                                    │
│ 編 │      │            │                  │          │                                    │
│ 號 │      │            │                  │          │                                    │
│ 24 │      │            │                  │          │                                    │
│ ︶ │      │            │                  │          │                                    │
├──┼───┼──────┼─────────┼─────┤                                    │
│ １０ │李代婷│99年7月26日 │114.38.79.38      │如犯罪事實│                                    │
│ ︵ │（4203│下午12時41分│                  │後段所示之│                                    │
│ 原 │021980│            │                  │方法      │                                    │
│ 起 │051803│            │                  │          │                                    │
│ 訴 │24）  │            │                  │          │                                    │
│ 書 │      ├──────┼─────────┤          │                                    │
│ 附 │      │VOIP_AngbUN_│HN00000000        │          │                                    │
│ 表 │      │mixer       │何孟澤            │          │                                    │
│ 編 │      │            │                  │          │                                    │
│ 號 │      │            │                  │          │                                    │
│ 27 │      │            │                  │          │                                    │
│ ︶ │      │            │                  │          │                                    │
├──┼───┼──────┼─────────┼─────┤                                    │
│  │饒立平│99年7月26日 │114.38.70.166     │如犯罪事實│                                    │
│ ︵ │      │下午2時40分 │                  │後段所示之│                                    │
│ 原 │      │            │                  │方法      │                                    │
│ 起 │      │            │                  │          │                                    │
│ 訴 │      │            │                  │          │                                    │
│ 書 │      │            │                  │          │                                    │
│ 附 │      ├──────┼─────────┤          │                                    │
│ 表 │      │VOIP_aJ10BU_│HN00000000        │          │                                    │
│ 編 │      │to          │何孟澤            │          │                                    │
│ 號 │      │            │                  │          │                                    │
│ 28 │      │            │                  │          │                                    │
│ ︶ │      │            │                  │          │                                    │
├──┼───┼──────┼─────────┼─────┤                                    │
│  │王新  │99年7月26日 │114.38.70.166     │如犯罪事實│                                    │
│ ︵ │（4128│下午3時46分 │                  │後段所示之│                                    │
│ 原 │241986│37秒        │                  │方法      │                                    │
│ 起 │082668│            │                  │          │                                    │
│ 訴 │27）  │            │                  │          │                                    │
│ 書 │      │            │                  │          │                                    │
│ 附 │      ├──────┼─────────┤          │                                    │
│ 表 │      │VOIP_Wdaopb_│HN00000000        │          │                                    │
│ 編 │      │to.wav      │何孟澤            │          │                                    │
│ 號 │      │            │                  │          │                                    │
│ 30 │      │            │                  │          │                                    │
│ ︶ │      │            │                  │          │                                    │
├──┼───┼──────┼─────────┼─────┤                                    │
│  │武凱  │99年7月26日 │114.38.79.38      │如犯罪事實│                                    │
│ ︵ │（3412│下午4時55分 │                  │後段所示之│                                    │
│ 原 │021985│36秒        │                  │方法      │                                    │
│ 起 │120121│            │                  │          │                                    │
│ 訴 │95）  │            │                  │          │                                    │
│ 書 │      │            │                  │          │                                    │
│ 附 │      ├──────┼─────────┤          │                                    │
│ 表 │      │VOIP_ueI4UO_│HN00000000        │          │                                    │
│ 編 │      │from.wav    │何孟澤            │          │                                    │
│ 號 │      │            │                  │          │                                    │
│ 32 │      │            │                  │          │                                    │
│ ︶ │      │            │                  │          │                                    │
├──┼───┼──────┼─────────┼─────┤                                    │
│  │劉鑫  │99年7月27日 │114.38.78.139     │如犯罪事實│                                    │
│ ︵ │（5115│上午11時8分 │                  │後段所示之│                                    │
│ 原 │291983│31秒        │                  │方法      │                                    │
│ 起 │052529│            │                  │          │                                    │
│ 訴 │28）  │            │                  │          │                                    │
│ 書 │      │            │                  │          │                                    │
│ 附 │      ├──────┼─────────┤          │                                    │
│ 表 │      │VOIP_cDi54a_│HN00000000        │          │                                    │
│ 編 │      │to.wav      │何孟澤            │          │                                    │
│ 號 │      │            │                  │          │                                    │
│ 36 │      │            │                  │          │                                    │
│ ︶ │      │            │                  │          │                                    │
├──┼───┼──────┼─────────┼─────┤                                    │
│  │羅成根│99年7月27日 │114.38.78.139     │如犯罪事實│                                    │
│ ︵ │（4304│上午11時11分│                  │後段所示之│                                    │
│ 原 │021977│1秒         │                  │方法      │                                    │
│ 起 │100725│            │                  │          │                                    │
│ 訴 │32）  │            │                  │          │                                    │
│ 書 │      │            │                  │          │                                    │
│ 附 │      │            │                  │          │                                    │
│ 表 │      ├──────┼─────────┤          │                                    │
│ 編 │      │VOIP_mDrcTQ_│HN00000000        │          │                                    │
│ 號 │      │to.wav      │何孟澤            │          │                                    │
│ 37 │      │            │                  │          │                                    │
│ ︶ │      │            │                  │          │                                    │
│    │      │            │                  │          │                                    │
│    │      │            │                  │          │                                    │
│    │      │            │                  │          │                                    │
├──┼───┼──────┼─────────┼─────┤                                    │
│  │張國定│99年7月27日 │111.252.124.62    │如犯罪事實│                                    │
│ ︵ │（4419│上午11時44分│                  │後段所示之│                                    │
│ 原 │001984│16秒        │                  │方法      │                                    │
│ 起 │120501│            │                  │          │                                    │
│ 訴 │85）  │            │                  │          │                                    │
│ 書 │      │            │                  │          │                                    │
│ 附 │      │            │                  │          │                                    │
│ 表 │      ├──────┼─────────┤          │                                    │
│ 編 │      │VOIP_ggpWWC_│HN00000000        │          │                                    │
│ 號 │      │from.wav    │何孟澤            │          │                                    │
│ 39 │      │            │                  │          │                                    │
│ ︶ │      │            │                  │          │                                    │
│    │      │            │                  │          │                                    │
│    │      │            │                  │          │                                    │
├──┼───┼──────┼─────────┼─────┤                                    │
│  │王海紅│99年7月27日 │114.38.78.139     │如犯罪事實│                                    │
│ ︵ │（6123│下午2時12分 │                  │後段所示之│                                    │
│ 原 │011969│            │                  │方法      │                                    │
│ 起 │122502│            │                  │          │                                    │
│ 訴 │28）  │            │                  │          │                                    │
│ 書 │      │            │                  │          │                                    │
│ 附 │      ├──────┼─────────┤          │                                    │
│ 表 │      │VOIP_DBy8p5_│HN00000000        │          │                                    │
│ 編 │      │to          │何孟澤            │          │                                    │
│ 號 │      │            │                  │          │                                    │
│ 43 │      │            │                  │          │                                    │
│ ︶ │      │            │                  │          │                                    │
│    │      │            │                  │          │                                    │
├──┼───┼──────┼─────────┼─────┤                                    │
│  │費國林│99年7月27日 │111.252.124.62    │如犯罪事實│                                    │
│ ︵ │（3623│下午3時35分 │                  │後段所示之│                                    │
│ 原 │241970│10秒        │                  │方法      │                                    │
│ 起 │020421│            │                  │          │                                    │
│ 訴 │1X ） │            │                  │          │                                    │
│ 書 │      │            │                  │          │                                    │
│ 附 │      ├──────┼─────────┤          │                                    │
│ 表 │      │VOIP_v9WUTt_│HN00000000        │          │                                    │
│ 編 │      │to          │何孟澤            │          │                                    │
│ 號 │      │            │                  │          │                                    │
│ 47 │      │            │                  │          │                                    │
│ ︶ │      │            │                  │          │                                    │
├──┼───┼──────┼─────────┼─────┤                                    │
│  │黃小蘭│99年7月27日 │111.252.124.62    │如犯罪事實│                                    │
│ ︵ │(香港 │下午3時55分 │                  │後段所示之│                                    │
│ 原 │身分證│45秒        │                  │方法      │                                    │
│ 起 │R33340│            │                  │          │                                    │
│ 訴 │4、大 │            │                  │          │                                    │
│ 書 │陸通行├──────┼─────────┤          │                                    │
│ 附 │證：H0│VOIP_kkSEsZ_│HN00000000        │          │                                    │
│ 表 │452231│to          │何孟澤            │          │                                    │
│ 編 │301） │            │                  │          │                                    │
│ 號 │      │            │                  │          │                                    │
│ 48 │      │            │                  │          │                                    │
│ ︶ │      │            │                  │          │                                    │
├──┼───┼──────┼─────────┼─────┤                                    │
│  │鄭先生│99年7月29日 │111.252.124.62    │如犯罪事實│                                    │
│ ︵ │（4414│下午12時7分 │                  │後段所示之│                                    │
│ 原 │241972│26秒        │                  │方法      │                                    │
│ 起 │041134│            │                  │          │                                    │
│ 訴 │94）  │            │                  │          │                                    │
│ 書 │      ├──────┼─────────┤          │                                    │
│ 附 │      │VOIP_0My036_│HN00000000        │          │                                    │
│ 表 │      │from.wav    │何孟澤            │          │                                    │
│ 編 │      │            │                  │          │                                    │
│ 號 │      │            │                  │          │                                    │
│ 54 │      ├──────┼─────────┤          │                                    │
│ 69 │      │99年7月29日 │111.252.124.62    │          │                                    │
│ ︶ │      │上午11時38分│                  │          │                                    │
│    │      │            │                  │          │                                    │
│    │      │            │                  │          │                                    │
│    │      ├──────┼─────────┤          │                                    │
│    │      │VOIP_0My036 │HN00000000        │          │                                    │
│    │      │            │何孟澤            │          │                                    │
│    │      │            │                  │          │                                    │
│    │      │            │                  │          │                                    │
├──┼───┼──────┼─────────┼─────┤                                    │
│  │羅文增│99年7月28日 │111.252.124.62    │如犯罪事實│                                    │
│ ︵ │      │下午1時0分23│                  │後段所示之│                                    │
│ 原 │      │秒          │                  │方法      │                                    │
│ 起 │      │            │                  │          │                                    │
│ 訴 │      │            │                  │          │                                    │
│ 書 │      ├──────┼─────────┤          │                                    │
│ 附 │      │VOIP_71PKt2_│HN00000000        │          │                                    │
│ 表 │      │from.wav    │何孟澤            │          │                                    │
│ 編 │      │            │                  │          │                                    │
│ 號 │      │            │                  │          │                                    │
│ 55 │      │            │                  │          │                                    │
│ ︶ │      │            │                  │          │                                    │
├──┼───┼──────┼─────────┼─────┤                                    │
│  │韓英  │99年7月28日 │114.38.66.36      │如犯罪事實│                                    │
│ ︵ │      │下午1時45分 │                  │後段所示之│                                    │
│ 原 │      │30秒        │                  │方法      │                                    │
│ 起 │      │            │                  │          │                                    │
│ 訴 │      │            │                  │          │                                    │
│ 書 │      │            │                  │          │                                    │
│ 附 │      ├──────┼─────────┤          │                                    │
│ 表 │      │VOIP_OjBrjT_│HN00000000        │          │                                    │
│ 編 │      │to.wav      │何孟澤            │          │                                    │
│ 號 │      │            │                  │          │                                    │
│ 57 │      │            │                  │          │                                    │
│ ︶ │      │            │                  │          │                                    │
│    │      │            │                  │          │                                    │
├──┼───┼──────┼─────────┼─────┤                                    │
│  │許貴平│99年7月28日 │114.38.66.36      │如犯罪事實│                                    │
│ ︵ │（4221│下午1時56分 │                  │後段所示之│                                    │
│ 原 │975090│29秒        │                  │方法      │                                    │
│ 起 │53204 │            │                  │          │                                    │
│ 訴 │）    │            │                  │          │                                    │
│ 書 │      │            │                  │          │                                    │
│ 附 │      ├──────┼─────────┤          │                                    │
│ 表 │      │VOIP_eDyH7T_│HN00000000        │          │                                    │
│ 編 │      │mixer.wav   │何孟澤            │          │                                    │
│ 號 │      │            │                  │          │                                    │
│ 59 │      │            │                  │          │                                    │
│ ︶ │      │            │                  │          │                                    │
├──┼───┼──────┼─────────┼─────┤                                    │
│  │袁世壬│99年7月29日 │114.38.64.157     │如犯罪事實│                                    │
│ ︵ │（4304│下午2時10分5│                  │後段所示之│                                    │
│ 原 │821964│秒          │                  │方法      │                                    │
│ 起 │061237│            │                  │          │                                    │
│ 訴 │18）  │            │                  │          │                                    │
│ 書 │      │            │                  │          │                                    │
│ 附 │      ├──────┼─────────┤          │                                    │
│ 表 │      │VOIP_pDzyx5_│HN00000000        │          │                                    │
│ 編 │      │to.wav      │何孟澤            │          │                                    │
│ 號 │      │            │                  │          │                                    │
│ 61 │      │            │                  │          │                                    │
│ ︶ │      │            │                  │          │                                    │
├──┼───┼──────┼─────────┼─────┤                                    │
│  │王嬌碧│99年7月28日 │111.252.124.62    │如犯罪事實│                                    │
│ ︵ │（4408│下午3時27分 │                  │後段所示之│                                    │
│ 原 │821989│38秒        │                  │方法      │                                    │
│ 起 │121606│            │                  │          │                                    │
│ 訴 │29）  │            │                  │          │                                    │
│ 書 │      │            │                  │          │                                    │
│ 附 │      ├──────┼─────────┤          │                                    │
│ 表 │      │VOIP_qsN2nQ_│HN00000000        │          │                                    │
│ 編 │      │to.wav      │何孟澤            │          │                                    │
│ 號 │      │            │                  │          │                                    │
│ 63 │      │            │                  │          │                                    │
│ ︶ │      │            │                  │          │                                    │
├──┼───┼──────┼─────────┼─────┤                                    │
│  │劉建平│99年7月29日 │111.252.124.62    │如犯罪事實│                                    │
│ ︵ │      │上午9時50分 │                  │後段所示之│                                    │
│ 原 │      │54秒        │                  │方法      │                                    │
│ 起 │      │            │                  │          │                                    │
│ 訴 │      │            │                  │          │                                    │
│ 書 │      │            │                  │          │                                    │
│ 附 │      ├──────┼─────────┤          │                                    │
│ 表 │      │VOIP_cveqzQ_│HN00000000        │          │                                    │
│ 編 │      │to.wav      │何孟澤            │          │                                    │
│ 號 │      │            │                  │          │                                    │
│ 65 │      │            │                  │          │                                    │
│ ︶ │      │            │                  │          │                                    │
├──┼───┼──────┼─────────┼─────┤                                    │
│  │姚麗  │99年7月29日 │114.38.64.157     │如犯罪事實│                                    │
│ ︵ │（2301│上午9時50分 │                  │後段所示之│                                    │
│ 原 │841987│57 秒       │                  │方法      │                                    │
│ 起 │022130│            │                  │          │                                    │
│ 訴 │46）  │            │                  │          │                                    │
│ 書 │      │            │                  │          │                                    │
│ 附 │      ├──────┼─────────┤          │                                    │
│ 表 │      │VOIP_3Y1p1b_│HN00000000        │          │                                    │
│ 編 │      │to.wav      │何孟澤            │          │                                    │
│ 號 │      │            │                  │          │                                    │
│ 66 │      │            │                  │          │                                    │
│ ︶ │      │            │                  │          │                                    │
├──┼───┼──────┼─────────┼─────┤                                    │
│  │金名子│99年7月29日 │111.252.124.62    │如犯罪事實│                                    │
│ ︵ │（3707│下午2時21分7│                  │後段所示之│                                    │
│ 原 │051983│秒          │                  │方法      │                                    │
│ 起 │051420│            │                  │          │                                    │
│ 訴 │43）  │            │                  │          │                                    │
│ 書 │      │            │                  │          │                                    │
│ 附 │      ├──────┼─────────┤          │                                    │
│ 表 │      │VOIP_DGo7j3_│HN00000000        │          │                                    │
│ 編 │      │from.wav    │何孟澤            │          │                                    │
│ 號 │      │            │                  │          │                                    │
│ 75 │      │            │                  │          │                                    │
│ ︶ │      │            │                  │          │                                    │
├──┼───┼──────┼─────────┼─────┤                                    │
│  │黃秀梅│99年7月29日 │111.252.124.62    │如犯罪事實│                                    │
│ ︵ │      │下午2時28分3│                  │後段所示之│                                    │
│ 原 │      │秒          │                  │方法      │                                    │
│ 起 │      │            │                  │          │                                    │
│ 訴 │      │            │                  │          │                                    │
│ 書 │      │            │                  │          │                                    │
│ 附 │      ├──────┼─────────┤          │                                    │
│ 表 │      │VOIP_DW2NdX_│HN00000000        │          │                                    │
│ 編 │      │to.wav      │何孟澤            │          │                                    │
│ 號 │      │            │                  │          │                                    │
│ 76 │      │            │                  │          │                                    │
│ ︶ │      │            │                  │          │                                    │
├──┼───┼──────┼─────────┼─────┤                                    │
│  │劉那  │99年7月29日 │111.252.124.62    │如犯罪事實│                                    │
│ ︵ │（5101│下午2時36分 │                  │後段所示之│                                    │
│ 原 │061982│26秒        │                  │方法      │                                    │
│ 起 │021825│            │                  │          │                                    │
│ 訴 │44）  │            │                  │          │                                    │
│ 書 │      ├──────┼─────────┤          │                                    │
│ 附 │      │VOIP_Mkkegb │HN00000000        │          │                                    │
│ 表 │      │            │何孟澤            │          │                                    │
│ 編 │      │            │                  │          │                                    │
│ 號 │      │            │                  │          │                                    │
│ 78 │      ├──────┼─────────┼─────┤                                    │
│ 81 │      │99年7月29日 │111.252.124.62    │          │                                    │
│ ︶ │      │下午2時36分 │                  │          │                                    │
│    │      │起至3時16分 │                  │          │                                    │
│    │      │間某時      │                  │          │                                    │
│    │      ├──────┼─────────┼─────┤                                    │
│    │      │            │HN00000000        │          │                                    │
│    │      │            │何孟澤            │          │                                    │
│    │      │            │                  │          │                                    │
│    │      │            │                  │          │                                    │
├──┼───┼──────┼─────────┼─────┤                                    │
│  │胡坤蓮│99年7月29日 │111.252.124.62    │如犯罪事實│                                    │
│ ︵ │（4508│下午4時13分 │                  │後段所示之│                                    │
│ 原 │211990│37秒        │                  │方法      │                                    │
│ 起 │110223│            │                  │          │                                    │
│ 訴 │61）  │            │                  │          │                                    │
│ 書 │      │            │                  │          │                                    │
│ 附 │      ├──────┼─────────┤          │                                    │
│ 表 │      │VOIP_IDf9Vu_│HN00000000        │          │                                    │
│ 編 │      │to.wav      │何孟澤            │          │                                    │
│ 號 │      │            │                  │          │                                    │
│ 82 │      │            │                  │          │                                    │
│ ︶ │      │            │                  │          │                                    │
├──┼───┼──────┼─────────┼─────┤                                    │
│  │俞群平│99年7月29日 │111.252.124.62    │如犯罪事實│                                    │
│ ︵ │（2310│下午4時20分 │                  │後段所示之│                                    │
│ 原 │021985│51秒        │                  │方法      │                                    │
│ 起 │062700│            │                  │          │                                    │
│ 訴 │1X）  │            │                  │          │                                    │
│ 書 │      │            │                  │          │                                    │
│ 附 │      ├──────┼─────────┤          │                                    │
│ 表 │      │VOIP_y1rCx1_│HN00000000        │          │                                    │
│ 編 │      │from.wav    │何孟澤            │          │                                    │
│ 號 │      │            │                  │          │                                    │
│ 83 │      │            │                  │          │                                    │
│ ︶ │      │            │                  │          │                                    │
├──┼───┼──────┼─────────┼─────┤                                    │
│  │李秀如│99年7月29日 │114.38.64.157     │如犯罪事實│                                    │
│ ︵ │（4419│下午4時22分 │                  │後段所示之│                                    │
│ 原 │001985│49秒        │                  │方法      │                                    │
│ 起 │030222│            │                  │          │                                    │
│ 訴 │27）  │            │                  │          │                                    │
│ 書 │      │            │                  │          │                                    │
│ 附 │      ├──────┼─────────┤          │                                    │
│ 表 │      │VOIP_eCpFdb_│HN00000000        │          │                                    │
│ 編 │      │to.wav      │何孟澤            │          │                                    │
│ 號 │      │            │                  │          │                                    │
│ 84 │      │            │                  │          │                                    │
│ ︶ │      │            │                  │          │                                    │
├──┼───┼──────┼─────────┼─────┤                                    │
│  │林少珠│99年7月30日 │114.38.67.21      │如犯罪事實│                                    │
│ ︵ │（4452│上午10時42分│                  │後段所示之│                                    │
│ 原 │211985│58秒        │                  │方法      │                                    │
│ 起 │073041│            │                  │          │                                    │
│ 訴 │22）  │            │                  │          │                                    │
│ 書 │      │            │                  │          │                                    │
│ 附 │      ├──────┼─────────┤          │                                    │
│ 表 │      │VOIP_Ard6cS_│HN00000000        │          │                                    │
│ 編 │      │to          │何孟澤            │          │                                    │
│ 號 │      │            │                  │          │                                    │
│ 86 │      │            │                  │          │                                    │
│ ︶ │      │            │                  │          │                                    │
├──┼───┼──────┼─────────┼─────┤                                    │
│  │黃義海│99年7月30 日│114.38.79.50      │如犯罪事實│                                    │
│ ︵ │（3303│下午12時0分 │                  │後段所示之│                                    │
│ 原 │271984│7秒         │                  │方法      │                                    │
│ 起 │123061│            │                  │          │                                    │
│ 訴 │10）  │            │                  │          │                                    │
│ 書 │      │            │                  │          │                                    │
│ 附 │      ├──────┼─────────┤          │                                    │
│ 表 │      │VOIP_2w0sts_│HN00000000        │          │                                    │
│ 編 │      │to          │何孟澤            │          │                                    │
│ 號 │      │            │                  │          │                                    │
│ 88 │      │            │                  │          │                                    │
│ ︶ │      │            │                  │          │                                    │
├──┼───┼──────┼─────────┼─────┤                                    │
│  │陳雅莉│99年7月30 日│114.38.67.21      │如犯罪事實│                                    │
│ ︵ │（4330│下午12時22分│                  │後段所示之│                                    │
│ 原 │291980│1秒         │                  │方法      │                                    │
│ 起 │122544│            │                  │          │                                    │
│ 訴 │22）  │            │                  │          │                                    │
│ 書 │      │            │                  │          │                                    │
│ 附 │      ├──────┼─────────┤          │                                    │
│ 表 │      │VOIP_jFBUv1_│HN00000000        │          │                                    │
│ 編 │      │to          │何孟澤            │          │                                    │
│ 號 │      │            │                  │          │                                    │
│ 89 │      │            │                  │          │                                    │
│ ︶ │      │            │                  │          │                                    │
├──┼───┼──────┼─────────┼─────┤                                    │
│  │付玉  │99年7月30 日│114.38.67.21      │如犯罪事實│                                    │
│ ︵ │（2202│下午2時25分 │                  │後段所示之│                                    │
│ 原 │811976│38秒        │                  │方法      │                                    │
│ 起 │042466│            │                  │          │                                    │
│ 訴 │88）  │            │                  │          │                                    │
│ 書 │      │            │                  │          │                                    │
│ 附 │      ├──────┼─────────┤          │                                    │
│ 表 │      │VOIP_DS4Ifw_│HN00000000        │          │                                    │
│ 編 │      │from        │何孟澤            │          │                                    │
│ 號 │      │            │                  │          │                                    │
│ 93 │      │            │                  │          │                                    │
│ ︶ │      │            │                  │          │                                    │
├──┼───┼──────┼─────────┼─────┤                                    │
│  │羅禮蘭│99年7月30 日│114.38.79.50      │如犯罪事實│                                    │
│ ︵ │（5130│下午3時59分 │                  │後段所示之│                                    │
│ 原 │291973│23秒        │                  │方法      │                                    │
│ 起 │110449│            │                  │          │                                    │
│ 訴 │49）  │            │                  │          │                                    │
│ 書 │      │            │                  │          │                                    │
│ 附 │      ├──────┼─────────┤          │                                    │
│ 表 │      │VOIP_3m28dq_│HN00000000        │          │                                    │
│ 編 │      │to          │何孟澤            │          │                                    │
│ 號 │      │            │                  │          │                                    │
│ 95 │      │            │                  │          │                                    │
│ ︶ │      │            │                  │          │                                    │
├──┼───┼──────┼─────────┼─────┤                                    │
│  │盧敏如│99年7月31 日│114.38.77.237     │如犯罪事實│                                    │
│ ︵ │（4419│上午9時45分 │                  │後段所示之│                                    │
│ 原 │001989│10秒        │                  │方法      │                                    │
│ 起 │042430│            │                  │          │                                    │
│ 訴 │22）  │            │                  │          │                                    │
│ 書 │      │            │                  │          │                                    │
│ 附 │      ├──────┼─────────┤          │                                    │
│ 表 │      │VOIP_eyXkZx_│HN00000000        │          │                                    │
│ 編 │      │from.wav    │何孟澤            │          │                                    │
│ 號 │      │            │                  │          │                                    │
│ 96 │      │            │                  │          │                                    │
│ ︶ │      │            │                  │          │                                    │
├──┼───┼──────┼─────────┼─────┤                                    │
│  │周女士│99年7月31 日│114.38.67.21      │如犯罪事實│                                    │
│ ︵ │（4425│上午10時47分│                  │後段所示之│                                    │
│ 原 │271971│28秒        │                  │方法      │                                    │
│ 起 │041830│            │                  │          │                                    │
│ 訴 │28）  │            │                  │          │                                    │
│ 書 │      │            │                  │          │                                    │
│ 附 │      ├──────┼─────────┤          │                                    │
│ 表 │      │VOIP_Jtjodr_│HN00000000        │          │                                    │
│ 編 │      │mixer.wav   │何孟澤            │          │                                    │
│ 號 │      │            │                  │          │                                    │
│ 97 │      │            │                  │          │                                    │
│ ︶ │      │            │                  │          │                                    │
├──┼───┼──────┼─────────┼─────┤                                    │
│  │向康榮│99年7月31日 │114.38.67.21      │如犯罪事實│                                    │
│ ︵ │（4312│上午11時10分│                  │後段所示之│                                    │
│ 原 │241987│14秒        │                  │方法      │                                    │
│ 起 │042428│            │                  │          │                                    │
│ 訴 │92）  │            │                  │          │                                    │
│ 書 │      │            │                  │          │                                    │
│ 附 │      ├──────┼─────────┤          │                                    │
│ 表 │      │VOIP_1eQe07_│HN00000000        │          │                                    │
│ 編 │      │from.wav    │何孟澤            │          │                                    │
│ 號 │      │            │                  │          │                                    │
│ 99 │      │            │                  │          │                                    │
│ ︶ │      │            │                  │          │                                    │
├──┼───┼──────┼─────────┼─────┤                                    │
│  │丁滿然│99年7月31日 │114.38.67.21      │如犯罪事實│                                    │
│ ︵ │（4425│下午12時8分 │                  │後段所示之│                                    │
│ 原 │273938│52秒        │                  │方法      │                                    │
│ 起 │031030│（等待時說台│                  │          │                                    │
│ 訴 │25）  │語）        │                  │          │                                    │
│ 書 │      │            │                  │          │                                    │
│ 附 │      ├──────┼─────────┤          │                                    │
│ 表 │      │VOIP_KrJhJS_│HN00000000        │          │                                    │
│ 編 │      │to.wav      │何孟澤            │          │                                    │
│ 號 │      │            │                  │          │                                    │
│ 100│      │            │                  │          │                                    │
│ 101│      ├──────┼─────────┤          │                                    │
│ ︶ │      │99年7月31日 │114.38.67.21      │          │                                    │
│    │      │下午12時11分│                  │          │                                    │
│    │      │            │                  │          │                                    │
│    │      │            │                  │          │                                    │
│    │      ├──────┼─────────┤          │                                    │
│    │      │VOIP_xj6ftV │HN00000000        │          │                                    │
│    │      │            │何孟澤            │          │                                    │
│    │      │            │                  │          │                                    │
│    │      │            │                  │          │                                    │
├──┼───┼──────┼─────────┼─────┤                                    │
│  │龍穎濤│99年7月31日 │114.38.67.21      │如犯罪事實│                                    │
│ ︵ │（4452│下午12時55分│                  │後段所示之│                                    │
│ 原 │241974│9秒         │                  │方法      │                                    │
│ 起 │113003│            │                  │          │                                    │
│ 訴 │32）  │            │                  │          │                                    │
│ 書 │      ├──────┼─────────┤          │                                    │
│ 附 │      │VOIP_29bF5h_│HN00000000        │          │                                    │
│ 表 │      │from.wav    │何孟澤            │          │                                    │
│ 編 │      │            │                  │          │                                    │
│ 號 │      │            │                  │          │                                    │
│ 104│      ├──────┼─────────┤          │                                    │
│ 110│      │99年7月31日 │114.38.67.21      │          │                                    │
│ 114│      │下午12時55分│                  │          │                                    │
│ ︶ │      │            │                  │          │                                    │
│    │      │            │                  │          │                                    │
│    │      ├──────┼─────────┤          │                                    │
│    │      │VOIP_V08vNz │HN00000000        │          │                                    │
│    │      │            │何孟澤            │          │                                    │
│    │      │            │                  │          │                                    │
│    │      │            │                  │          │                                    │
│    │      ├──────┼─────────┤          │                                    │
│    │      │99年7月31日 │114.38.77.237     │          │                                    │
│    │      │下午4時27分 │                  │          │                                    │
│    │      │            │                  │          │                                    │
│    │      │            │                  │          │                                    │
│    │      ├──────┼─────────┤          │                                    │
│    │      │VOIP_zcjXcv │HN00000000        │          │                                    │
│    │      │            │何孟澤            │          │                                    │
│    │      │            │                  │          │                                    │
│    │      │            │                  │          │                                    │
├──┼───┼──────┼─────────┼─────┤                                    │
│  │邱麗麗│99年7月31日 │114.38.67.21      │如犯罪事實│                                    │
│ ︵ │      │下午1時17分 │                  │後段所示之│                                    │
│ 原 │      │55秒        │                  │方法      │                                    │
│ 起 │      │            │                  │          │                                    │
│ 訴 │      │            │                  │          │                                    │
│ 書 │      │            │                  │          │                                    │
│ 附 │      ├──────┼─────────┤          │                                    │
│ 表 │      │VOIP_3Whw7U_│HN00000000        │          │                                    │
│ 編 │      │to.wav      │何孟澤            │          │                                    │
│ 號 │      │            │                  │          │                                    │
│ 105│      │            │                  │          │                                    │
│ ︶ │      │            │                  │          │                                    │
├──┼───┼──────┼─────────┼─────┤                                    │
│  │賴麗娟│99年7月31日 │114.38.77.237     │如犯罪事實│                                    │
│ ︵ │（4419│10時40分    │                  │後段所示之│                                    │
│ 原 │001985│            │                  │方法      │                                    │
│ 起 │013030│            │                  │          │                                    │
│ 訴 │25）  ├──────┼─────────┤          │                                    │
│ 書 │      │VOIP_Wfs90Q │HN00000000        │          │                                    │
│ 附 │      │            │何孟澤            │          │                                    │
│ 表 │      │            │                  │          │                                    │
│ 編 │      │            │                  │          │                                    │
│ 號 │      ├──────┼─────────┤          │                                    │
│ 107│      │99年7月31日 │114.38.77.237     │          │                                    │
│ 108│      │下午1時49分 │                  │          │                                    │
│ 115│      │25秒        │                  │          │                                    │
│ ︶ │      │            │                  │          │                                    │
│    │      │            │                  │          │                                    │
│    │      ├──────┼─────────┤          │                                    │
│    │      │VOIP_Wfs90Q_│HN00000000        │          │                                    │
│    │      │to.wav      │何孟澤            │          │                                    │
│    │      │VOIP_Wfs90Q_│                  │          │                                    │
│    │      │mixer.wav   │                  │          │                                    │
│    │      │            │                  │          │                                    │
│    │      │            │                  │          │                                    │
│    │      ├──────┼─────────┤          │                                    │
│    │      │99年7月31日 │114.38.77.237     │          │                                    │
│    │      │下午5時28分 │                  │          │                                    │
│    │      │57秒        │                  │          │                                    │
│    │      │            │                  │          │                                    │
│    │      │            │                  │          │                                    │
│    │      ├──────┼─────────┤          │                                    │
│    │      │VOIP_LxVz6E_│HN00000000        │          │                                    │
│    │      │to.wav      │何孟澤            │          │                                    │
│    │      │VOIP_LxVz6E_│                  │          │                                    │
│    │      │from.wav    │                  │          │                                    │
│    │      │            │                  │          │                                    │
├──┼───┼──────┼─────────┼─────┤                                    │
│  │李佩芬│99年7月31日 │114.38.67.21      │如犯罪事實│                                    │
│ ︵ │      │下午1時59分 │                  │後段所示之│                                    │
│ 原 │      │49秒        │                  │方法      │                                    │
│ 起 │      │            │                  │          │                                    │
│ 訴 │      │            │                  │          │                                    │
│ 書 │      │            │                  │          │                                    │
│ 附 │      ├──────┼─────────┤          │                                    │
│ 表 │      │VOIP_Av4UTJ_│HN00000000        │          │                                    │
│ 編 │      │to.wav      │何孟澤            │          │                                    │
│ 號 │      │VOIP_Av4UTJ_│                  │          │                                    │
│ 109│      │mixer.wav   │                  │          │                                    │
│ ︶ │      │            │                  │          │                                    │
├──┼───┼──────┼─────────┼─────┤                                    │
│  │李鑫  │99年8月2日  │114.38.71.181     │如犯罪事實│                                    │
│ ︵ │（4325│上午10時6分 │                  │後段所示之│                                    │
│ 原 │221975│40秒        │                  │方法      │                                    │
│ 起 │110303│            │                  │          │                                    │
│ 訴 │24）  │            │                  │          │                                    │
│ 書 │      │            │                  │          │                                    │
│ 附 │      ├──────┼─────────┤          │                                    │
│ 表 │      │VOIP_qwH1Y1_│HN00000000        │          │                                    │
│ 編 │      │to.wav      │何孟澤            │          │                                    │
│ 號 │      │VOIP_qwH1Y1_│                  │          │                                    │
│ 116│      │mixer.wav   │                  │          │                                    │
│ ︶ │      │            │                  │          │                                    │
│    │      │            │                  │          │                                    │
├──┼───┼──────┼─────────┼─────┤                                    │
│  │趙微  │99年8月2日  │114.38.71.181     │如犯罪事實│                                    │
│ ︵ │      │上午11時6分 │                  │後段所示之│                                    │
│ 原 │      │53秒        │                  │方法      │                                    │
│ 起 │      │            │                  │          │                                    │
│ 訴 │      │            │                  │          │                                    │
│ 書 │      │            │                  │          │                                    │
│ 附 │      ├──────┼─────────┤          │                                    │
│ 表 │      │VOIP_Ru7g7H_│HN00000000        │          │                                    │
│ 編 │      │mixer.wav   │何孟澤            │          │                                    │
│ 號 │      │VOIP_Ru7g7H_│                  │          │                                    │
│ 118│      │to.wav      │                  │          │                                    │
│ ︶ │      │            │                  │          │                                    │
├──┼───┼──────┼─────────┼─────┤                                    │
│  │盧偉  │99年8月2日  │114.38.79.124     │如犯罪事實│                                    │
│ ︵ │（3303│下午12時35分│                  │後段所示之│                                    │
│ 原 │811987│17秒        │                  │方法      │                                    │
│ 起 │121661│            │                  │          │                                    │
│ 訴 │62）  │            │                  │          │                                    │
│ 書 │      │            │                  │          │                                    │
│ 附 │      ├──────┼─────────┤          │                                    │
│ 表 │      │VOIP_UqOQBu_│HN00000000        │          │                                    │
│ 編 │      │to.wav      │何孟澤            │          │                                    │
│ 號 │      │VOIP_UqOQBu_│                  │          │                                    │
│ 120│      │from.wav    │                  │          │                                    │
│ ︶ │      │            │                  │          │                                    │
├──┼───┼──────┼─────────┼─────┤                                    │
│  │何林展│99年8月2日  │114.38.71.181     │如犯罪事實│                                    │
│ ︵ │（4409│下午12時38分│                  │後段所示之│                                    │
│ 原 │231983│1秒         │                  │方法      │                                    │
│ 起 │091175│            │                  │          │                                    │
│ 訴 │33）  │            │                  │          │                                    │
│ 書 │      │            │                  │          │                                    │
│ 附 │      ├──────┼─────────┤          │                                    │
│ 表 │      │VOIP_WOYkG8_│HN00000000        │          │                                    │
│ 編 │      │to.wav      │何孟澤            │          │                                    │
│ 號 │      │VOIP_WOYkG8_│                  │          │                                    │
│ 121│      │mixer.wav   │                  │          │                                    │
│ ︶ │      │            │                  │          │                                    │
│    │      │            │                  │          │                                    │
├──┼───┼──────┼─────────┼─────┤                                    │
│  │陳燦球│99年8月3日  │114.38.71.181     │如犯罪事實│                                    │
│ ︵ │      │上午9時40分 │                  │後段所示之│                                    │
│ 原 │      │34秒        │                  │方法      │                                    │
│ 起 │      │            │                  │          │                                    │
│ 訴 │      │            │                  │          │                                    │
│ 書 │      │            │                  │          │                                    │
│ 附 │      ├──────┼─────────┤          │                                    │
│ 表 │      │VOIP_gOJByx_│HN00000000        │          │                                    │
│ 編 │      │to.wav      │何孟澤            │          │                                    │
│ 號 │      │VOIP_gOJByx_│                  │          │                                    │
│ 133│      │mixer.wav   │                  │          │                                    │
│ ︶ │      │            │                  │          │                                    │
│    │      │            │                  │          │                                    │
├──┼───┼──────┼─────────┼─────┤                                    │
│  │黃定峰│99年8月3日  │114.38.79.211     │如犯罪事實│                                    │
│ ︵ │（4130│上午10時23分│                  │後段所示之│                                    │
│ 原 │251972│15秒        │                  │方法      │                                    │
│ 起 │121254│            │                  │          │                                    │
│ 訴 │37）  │            │                  │          │                                    │
│ 書 │      │            │                  │          │                                    │
│ 附 │      ├──────┼─────────┤          │                                    │
│ 表 │      │VOIP_e8DFXq_│HN00000000        │          │                                    │
│ 編 │      │to.wav      │何孟澤            │          │                                    │
│ 號 │      │VOIP_e8DFXq_│                  │          │                                    │
│ 134│      │mixer.wav   │                  │          │                                    │
│ ︶ │      │            │                  │          │                                    │
│    │      │            │                  │          │                                    │
├──┼───┼──────┼─────────┼─────┤                                    │
│  │劉敏（│2010年8月3日│114.38.71.181     │如犯罪事實│                                    │
│ ︵ │27歲）│下午1時30分 │                  │後段所示之│                                    │
│ 原 │（4210│39秒        │                  │方法      │                                    │
│ 起 │221983│            │                  │          │                                    │
│ 訴 │012734│            │                  │          │                                    │
│ 書 │02）  │            │                  │          │                                    │
│ 附 │      ├──────┼─────────┤          │                                    │
│ 表 │      │VOIP_75bSwR_│HN00000000        │          │                                    │
│ 編 │      │mixer.wav   │何孟澤            │          │                                    │
│ 號 │      │VOIP_75bSwR_│                  │          │                                    │
│ 136│      │from.wav    │                  │          │                                    │
│ ︶ │      │            │                  │          │                                    │
├──┼───┼──────┼─────────┼─────┤                                    │
│  │李宏昇│99年8月3日  │114.38.71.181     │如犯罪事實│                                    │
│ ︵ │（4401│下午4時11分 │                  │後段所示之│                                    │
│ 原 │061973│54秒        │                  │方法      │                                    │
│ 起 │100318│            │                  │          │                                    │
│ 訴 │12）  │            │                  │          │                                    │
│ 書 │      ├──────┼─────────┤          │                                    │
│ 附 │      │VOIP_6viAwi_│HN00000000        │          │                                    │
│ 表 │      │to.wav      │何孟澤            │          │                                    │
│ 編 │      │VOIP_6viAwi_│                  │          │                                    │
│ 號 │      │mixer.wav   │                  │          │                                    │
│ 138│      │            │                  │          │                                    │
│ ︶ │      │            │                  │          │                                    │
└──┴───┴──────┴─────────┴─────┴──────────────────┘
 附表二、
┌──┬─────┬─────────────┬─────────────────────┐
│編號│被害人    │被害時間及音檔名          │來源IP                                    │
├──┼─────┼─────────────┼─────────────────────┤
│１  │蕭女士    │99年7月20日               │114.38.76.43                              │
│︵  │          │上午9時18分8秒            │(起訴書誤載為202.39.62.171)               │
│原  │          │VOIP_4QcGUn               │                                          │
│起  │          │(起訴書誤載為VOIP_2rrR4t_ │                                          │
│訴  │          │ from)                    │                                          │
│書  │          │                          │                                          │
│附  │          │                          │                                          │
│表  │          │                          │                                          │
│編  │          │                          │                                          │
│號  │          │                          │                                          │
│1   │          │                          │                                          │
│︶  │          │                          │                                          │
├──┼─────┼─────────────┼─────────────────────┤
│２  │秦女士    │99年7月20日               │114.38.68.236                             │
│︵  │          │上午9時24分8秒            │(起訴書誤載為202.39.62.171)               │
│原  │          │VOIP_0YDZkC               │                                          │
│起  │          │(起訴書誤載為VOIP_ 0ASuDq_│                                          │
│訴  │          │from)                     │                                          │
│書  │          │                          │                                          │
│附  │          │                          │                                          │
│表  │          │                          │                                          │
│編  │          │                          │                                          │
│號  │          │                          │                                          │
│3   │          │                          │                                          │
│︶  │          │                          │                                          │
├──┼─────┼─────────────┼─────────────────────┤
│３  │秦女士    │99年7月20日               │114.38.68.236                             │
│︵  │          │上午10時38分28秒          │(起訴書誤載為202.39.62.171)               │
│原  │          │VOIP_SsW8df               │                                          │
│起  │          │(起訴書誤載為VOIP_ sFIB4v_│                                          │
│訴  │          │ from)                    │                                          │
│書  │          │                          │                                          │
│附  │          │                          │                                          │
│表  │          │                          │                                          │
│編  │          │                          │                                          │
│號  │          │                          │                                          │
│5   │          │                          │                                          │
│︶  │          │                          │                                          │
├──┼─────┼─────────────┼─────────────────────┤
│４  │梁春幸    │99年7月20日               │202.39.62.171                             │
│︵  │0000000000│上午10時54分54秒          │                                          │
│原  │00000000  │VOIP_ KEwF6Z_from         │                                          │
│起  │          │                          │                                          │
│訴  │          │                          │                                          │
│書  │          │                          │                                          │
│附  │          │                          │                                          │
│表  │          │                          │                                          │
│編  │          │                          │                                          │
│號  │          │                          │                                          │
│7   │          │                          │                                          │
│︶  │          │                          │                                          │
├──┼─────┼─────────────┼─────────────────────┤
│１０  │李雲      │99年7月20日               │202.39.62.171                             │
│︵  │          │上午11時32分30秒          │                                          │
│原  │          │VOIP_ 618rdI_from         │                                          │
│起  │          │                          │                                          │
│訴  │          │                          │                                          │
│書  │          │                          │                                          │
│附  │          │                          │                                          │
│表  │          │                          │                                          │
│編  │          │                          │                                          │
│號  │          │                          │                                          │
│10  │          │                          │                                          │
│︶  │          │                          │                                          │
├──┼─────┼─────────────┼─────────────────────┤
│  │羅立峰    │99年7月20日               │202.39.62.171                             │
│︵  │0000000000│上午11時48分32秒          │                                          │
│原  │00000000  │VOIP_ iC1Bc5_from         │                                          │
│起  │          │                          │                                          │
│訴  │          │                          │                                          │
│書  │          │                          │                                          │
│附  │          │                          │                                          │
│表  │          │                          │                                          │
│編  │          │                          │                                          │
│號  │          │                          │                                          │
│11  │          │                          │                                          │
│︶  │          │                          │                                          │
├──┼─────┼─────────────┼─────────────────────┤
│  │陳紅君    │99年7月20日               │202.39.62.171                             │
│︵  │          │上午11時57分4秒           │                                          │
│原  │          │VOIP_ AdPtU1_from         │                                          │
│起  │          │                          │                                          │
│訴  │          │                          │                                          │
│書  │          │                          │                                          │
│附  │          │                          │                                          │
│表  │          │                          │                                          │
│編  │          │                          │                                          │
│號  │          │                          │                                          │
│13  │          │                          │                                          │
│︶  │          │                          │                                          │
├──┼─────┼─────────────┼─────────────────────┤
│  │鄧輝弘    │99年7月20日               │202.39.62.171                             │
│︵  │0000000000│下午12時2分44秒           │                                          │
│原  │00000000  │VOIP_ uwvrS0_from         │                                          │
│起  │          │                          │                                          │
│訴  │          │                          │                                          │
│書  │          │                          │                                          │
│附  │          │                          │                                          │
│表  │          │                          │                                          │
│編  │          │                          │                                          │
│號  │          │                          │                                          │
│14  │          │                          │                                          │
│︶  │          │                          │                                          │
├──┼─────┼─────────────┼─────────────────────┤
│  │羅立峰    │99年7月20日               │202.39.62.171                             │
│︵  │0000000000│下午12時32分56秒          │                                          │
│原  │00000000  │VOIP_ eUWQd6_from         │                                          │
│起  │          │                          │                                          │
│訴  │          │                          │                                          │
│書  │          │                          │                                          │
│附  │          │                          │                                          │
│表  │          │                          │                                          │
│編  │          │                          │                                          │
│號  │          │                          │                                          │
│16  │          │                          │                                          │
│︶  │          │                          │                                          │
├──┼─────┼─────────────┼─────────────────────┤
│  │陳偉榮    │99年7月20日               │114.38.68.236                             │
│︵  │          │下午12時43分8秒           │(起訴書誤載為202.39.62.171)               │
│原  │          │VOIP_kLbldW               │                                          │
│起  │          │(起訴書誤載為VOIP_k9QohP_ │                                          │
│訴  │          │ from)                    │                                          │
│書  │          │                          │                                          │
│附  │          │                          │                                          │
│表  │          │                          │                                          │
│編  │          │                          │                                          │
│號  │          │                          │                                          │
│18  │          │                          │                                          │
│︶  │          │                          │                                          │
├──┼─────┼─────────────┼─────────────────────┤
│  │翁向東    │99年7月20日               │202.39.62.171                             │
│︵  │          │下午1時22分30秒           │                                          │
│原  │          │VOIP_ IRSG7S_from         │                                          │
│起  │          │                          │                                          │
│訴  │          │                          │                                          │
│書  │          │                          │                                          │
│附  │          │                          │                                          │
│表  │          │                          │                                          │
│編  │          │                          │                                          │
│號  │          │                          │                                          │
│20  │          │                          │                                          │
│︶  │          │                          │                                          │
├──┼─────┼─────────────┼─────────────────────┤
│  │朱顏廷    │99年7月20日               │202.39.62.171                             │
│︵  │          │下午1時23分14秒           │                                          │
│原  │          │VOIP_ OGLxqk_from         │                                          │
│起  │          │                          │                                          │
│訴  │          │                          │                                          │
│書  │          │                          │                                          │
│附  │          │                          │                                          │
│表  │          │                          │                                          │
│編  │          │                          │                                          │
│號  │          │                          │                                          │
│21  │          │                          │                                          │
│︶  │          │                          │                                          │
├──┼─────┼─────────────┼─────────────────────┤
│  │陸謝妹    │99年7月24日               │202.39.62.171                             │
│︵  │0000000000│下午2時40分23秒           │                                          │
│原  │00000000  │VOIP_ 0sVUAE_from         │                                          │
│起  │          │                          │                                          │
│訴  │          │                          │                                          │
│書  │          │                          │                                          │
│附  │          │                          │                                          │
│表  │          │                          │                                          │
│編  │          │                          │                                          │
│號  │          │                          │                                          │
│26  │          │                          │                                          │
│︶  │          │                          │                                          │
├──┼─────┼─────────────┼─────────────────────┤
│  │梁少方    │99年7月26日               │202.39.62.171                             │
│︵  │0000000000│下午3時4分49秒            │                                          │
│原  │00000000  │VOIP_ MUGT1F_from.wav     │                                          │
│起  │          │                          │                                          │
│訴  │          │                          │                                          │
│書  │          │                          │                                          │
│附  │          │                          │                                          │
│表  │          │                          │                                          │
│編  │          │                          │                                          │
│號  │          │                          │                                          │
│29  │          │                          │                                          │
│︶  │          │                          │                                          │
├──┼─────┼─────────────┼─────────────────────┤
│  │侯葉琳    │99年7月26日               │202.39.62.171                             │
│︵  │0000000000│下午4時0分                │                                          │
│原  │00000000  │IP_St3YF2_to              │                                          │
│起  │          │                          │                                          │
│訴  │          │                          │                                          │
│書  │          │                          │                                          │
│附  │          │                          │                                          │
│表  │          │                          │                                          │
│編  │          │                          │                                          │
│號  │          │                          │                                          │
│31  │          │                          │                                          │
│︶  │          │                          │                                          │
├──┼─────┼─────────────┼─────────────────────┤
│  │賴軍玲    │99年7月27日               │202.39.62.171                             │
│︵  │0000000000│上午9時37分59秒           │                                          │
│原  │00000000  │VOIP_ i4jKGf_to.wav       │                                          │
│起  │          │                          │                                          │
│訴  │          │                          │                                          │
│書  │          │                          │                                          │
│附  │          │                          │                                          │
│表  │          │                          │                                          │
│編  │          │                          │                                          │
│號  │          │                          │                                          │
│33  │          │                          │                                          │
│︶  │          │                          │                                          │
├──┼─────┼─────────────┼─────────────────────┤
│  │鄧寧飛    │99年7月27日               │202.39.62.171                             │
│︵  │0000000000│上午10時58分2秒           │                                          │
│原  │00000000  │VOIP_ 4qmiWR_to.wav       │                                          │
│起  │          │                          │                                          │
│訴  │          │                          │                                          │
│書  │          │                          │                                          │
│附  │          │                          │                                          │
│表  │          │                          │                                          │
│編  │          │                          │                                          │
│號  │          │                          │                                          │
│34  │          │                          │                                          │
│︶  │          │                          │                                          │
├──┼─────┼─────────────┼─────────────────────┤
│  │陳明喜    │99年7月27日               │202.39.62.171                             │
│︵  │0000000000│上午10時58分58秒          │                                          │
│原  │00000000  │VOIP_ bOZufV_from.wav     │                                          │
│起  │          │                          │                                          │
│訴  │          │                          │                                          │
│書  │          │                          │                                          │
│附  │          │                          │                                          │
│表  │          │                          │                                          │
│編  │          │                          │                                          │
│號  │          │                          │                                          │
│35  │          │                          │                                          │
│︶  │          │                          │                                          │
├──┼─────┼─────────────┼─────────────────────┤
│  │臧武師    │99年7月27日               │202.39.62.171                             │
│︵  │0000000000│上午11時17分7秒           │                                          │
│原  │0000000X  │VOIP_ hXGBxG_to.wav       │                                          │
│起  │          │                          │                                          │
│訴  │          │                          │                                          │
│書  │          │                          │                                          │
│附  │          │                          │                                          │
│表  │          │                          │                                          │
│編  │          │                          │                                          │
│號  │          │                          │                                          │
│38  │          │                          │                                          │
│︶  │          │                          │                                          │
├──┼─────┼─────────────┼─────────────────────┤
│  │鄧景田    │99年7月27日               │121.96.89.159                             │
│︵  │0000000000│上午11時49分17秒          │                                          │
│原  │00000000  │VOIP_ C29oqD_to.wav       │                                          │
│起  │          │                          │                                          │
│訴  │          │                          │                                          │
│書  │          │                          │                                          │
│附  │          │                          │                                          │
│表  │          │                          │                                          │
│編  │          │                          │                                          │
│號  │          │                          │                                          │
│40  │          │                          │                                          │
│︶  │          │                          │                                          │
├──┼─────┼─────────────┼─────────────────────┤
│  │賴金玲    │99年7月27日               │121.96.89.159                             │
│︵  │0000000000│下午12時6分42秒           │                                          │
│原  │00000000  │VOIP_ 15stGv_to           │                                          │
│起  │          │                          │                                          │
│訴  │          │                          │                                          │
│書  │          │                          │                                          │
│附  │          │                          │                                          │
│表  │          │                          │                                          │
│編  │          │                          │                                          │
│號  │          │                          │                                          │
│41  │          │                          │                                          │
│︶  │          │                          │                                          │
├──┼─────┼─────────────┼─────────────────────┤
│  │鍾繡花    │99年7月27日               │121.96.89.159                             │
│︵  │0000000000│下午3時0分46秒            │                                          │
│原  │00000000  │VOIP_ rp4uex _mixer       │                                          │
│起  │          │                          │                                          │
│訴  │          │                          │                                          │
│書  │          │                          │                                          │
│附  │          │                          │                                          │
│表  │          │                          │                                          │
│編  │          │                          │                                          │
│號  │          │                          │                                          │
│42  │          │                          │                                          │
│︶  │          │                          │                                          │
├──┼─────┼─────────────┼─────────────────────┤
│  │許春生    │99年7月27日               │202.39.62.171                             │
│︵  │0000000000│下午2時56分7秒            │                                          │
│原  │00000000  │VOIP_ w8xiAV_from         │                                          │
│起  │          │                          │                                          │
│訴  │          │                          │                                          │
│書  │          │                          │                                          │
│附  │          │                          │                                          │
│表  │          │                          │                                          │
│編  │          │                          │                                          │
│號  │          │                          │                                          │
│44  │          │                          │                                          │
│︶  │          │                          │                                          │
├──┼─────┼─────────────┼─────────────────────┤
│  │湯濤      │99年7月27日               │202.39.62.171                             │
│︵  │0000000000│下午2時56分57秒           │                                          │
│原  │0000000   │VOIP_ Z2GDQc_from         │                                          │
│起  │          │                          │                                          │
│訴  │          │                          │                                          │
│書  │          │                          │                                          │
│附  │          │                          │                                          │
│表  │          │                          │                                          │
│編  │          │                          │                                          │
│號  │          │                          │                                          │
│45  │          │                          │                                          │
│︶  │          │                          │                                          │
├──┼─────┼─────────────┼─────────────────────┤
│  │羅新瓊    │99年7月27日               │202.39.62.171                             │
│︵  │0000000000│下午3時24分16秒           │                                          │
│原  │00000000  │VOIP_ Z2GDQc_from         │                                          │
│起  │          │                          │                                          │
│訴  │          │                          │                                          │
│書  │          │                          │                                          │
│附  │          │                          │                                          │
│表  │          │                          │                                          │
│編  │          │                          │                                          │
│號  │          │                          │                                          │
│46  │          │                          │                                          │
│︶  │          │                          │                                          │
├──┼─────┼─────────────┼─────────────────────┤
│  │鄧笑玲    │99年7月27日               │202.39.62.171                             │
│︵  │0000000000│下午5時29分58秒           │                                          │
│原  │00000000  │VOIP_ OtyI W_from         │                                          │
│起  │          │                          │                                          │
│訴  │          │                          │                                          │
│書  │          │                          │                                          │
│附  │          │                          │                                          │
│表  │          │                          │                                          │
│編  │          │                          │                                          │
│號  │          │                          │                                          │
│49  │          │                          │                                          │
│︶  │          │                          │                                          │
├──┼─────┼─────────────┼─────────────────────┤
│  │王翠芳    │99年7月28日               │202.39.62.171                             │
│︵  │0000000000│上午10時50分32秒          │                                          │
│原  │00000000  │VOIP_ 8Ux0Fj_from.wav     │                                          │
│起  │          │                          │                                          │
│訴  │          │                          │                                          │
│書  │          │                          │                                          │
│附  │          │                          │                                          │
│表  │          │                          │                                          │
│編  │          │                          │                                          │
│號  │          │                          │                                          │
│50  │          │                          │                                          │
│︶  │          │                          │                                          │
├──┼─────┼─────────────┼─────────────────────┤
│  │蘇天理    │99年7月28日               │121.96.89.159                             │
│︵  │0000000000│上午11時42分55秒          │                                          │
│原  │00000000  │VOIP_ B7dRdIJ_to.wav      │                                          │
│起  │          │                          │                                          │
│訴  │          │                          │                                          │
│書  │          │                          │                                          │
│附  │          │                          │                                          │
│表  │          │                          │                                          │
│編  │          │                          │                                          │
│號  │          │                          │                                          │
│51  │          │                          │                                          │
│︶  │          │                          │                                          │
├──┼─────┼─────────────┼─────────────────────┤
│  │胡貴聲    │99年7月28日               │202.39.62.171                             │
│︵  │0000000000│上午11時54分23秒          │                                          │
│原  │00000000  │VOIP_ B7d18F_mixer.wav    │                                          │
│起  │          │                          │                                          │
│訴  │          │                          │                                          │
│書  │          │                          │                                          │
│附  │          │                          │                                          │
│表  │          │                          │                                          │
│編  │          │                          │                                          │
│號  │          │                          │                                          │
│52  │          │                          │                                          │
│︶  │          │                          │                                          │
├──┼─────┼─────────────┼─────────────────────┤
│  │杜小娟    │99年7月28日               │121.96.89.159                             │
│︵  │0000000000│下午12時6分44秒           │                                          │
│原  │00000000  │VOIP_ AMsGbY_mixer.wav    │                                          │
│起  │          │                          │                                          │
│訴  │          │                          │                                          │
│書  │          │                          │                                          │
│附  │          │                          │                                          │
│表  │          │                          │                                          │
│編  │          │                          │                                          │
│號  │          │                          │                                          │
│53  │          │                          │                                          │
│︶  │          │                          │                                          │
├──┼─────┼─────────────┼─────────────────────┤
│  │陳豐人    │99年7月28日               │202.39.62.171                             │
│︵  │          │下午1時28分42秒           │                                          │
│原  │          │VOIP_ 2Iub87_to.wav       │                                          │
│起  │          │                          │                                          │
│訴  │          │                          │                                          │
│書  │          │                          │                                          │
│附  │          │                          │                                          │
│表  │          │                          │                                          │
│編  │          │                          │                                          │
│號  │          │                          │                                          │
│56  │          │                          │                                          │
│︶  │          │                          │                                          │
├──┼─────┼─────────────┼─────────────────────┤
│  │張振權    │99年7月28日               │121.96.89.159                             │
│︵  │0000000000│下午1時50分57秒           │                                          │
│原  │00000000  │VOIP_ dNcRW0_from.wav     │                                          │
│起  │          │                          │                                          │
│訴  │          │                          │                                          │
│書  │          │                          │                                          │
│附  │          │                          │                                          │
│表  │          │                          │                                          │
│編  │          │                          │                                          │
│號  │          │                          │                                          │
│58  │          │                          │                                          │
│︶  │          │                          │                                          │
├──┼─────┼─────────────┼─────────────────────┤
│  │鐘建威    │99年7月28日               │202.39.62.171                             │
│︵  │          │下午2時3分43秒            │                                          │
│原  │          │VOIP_ Fn3B9Q_from.wav     │                                          │
│起  │          │                          │                                          │
│訴  │          │                          │                                          │
│書  │          │                          │                                          │
│附  │          │                          │                                          │
│表  │          │                          │                                          │
│編  │          │                          │                                          │
│號  │          │                          │                                          │
│60  │          │                          │                                          │
│︶  │          │                          │                                          │
├──┼─────┼─────────────┼─────────────────────┤
│  │孟金      │99年7月28日               │202.39.62.171                             │
│︵  │0000000000│下午2時15分38秒           │                                          │
│原  │00000000  │VOIP_ TZaFbd_to.wav       │                                          │
│起  │          │                          │                                          │
│訴  │          │                          │                                          │
│書  │          │                          │                                          │
│附  │          │                          │                                          │
│表  │          │                          │                                          │
│編  │          │                          │                                          │
│號  │          │                          │                                          │
│62  │          │                          │                                          │
│︶  │          │                          │                                          │
├──┼─────┼─────────────┼─────────────────────┤
│  │鐘庭春    │99年7月28日               │202.39.62.171                             │
│︵  │0000000000│下午5時35分59秒           │                                          │
│原  │00000000  │VOIP_8ffPDr_from.wav      │                                          │
│起  │          │                          │                                          │
│訴  │          │                          │                                          │
│書  │          │                          │                                          │
│附  │          │                          │                                          │
│表  │          │                          │                                          │
│編  │          │                          │                                          │
│號  │          │                          │                                          │
│64  │          │                          │                                          │
│︶  │          │                          │                                          │
├──┼─────┼─────────────┼─────────────────────┤
│  │洪小姐    │99年7月29日               │202.39.62.171                             │
│︵  │0000000000│上午11時52分46秒          │                                          │
│原  │00000000  │VOIP_ IVJGbz_from.wav     │                                          │
│起  │          │                          │                                          │
│訴  │          │                          │                                          │
│書  │          │                          │                                          │
│附  │          │                          │                                          │
│表  │          │                          │                                          │
│編  │          │                          │                                          │
│號  │          │                          │                                          │
│67  │          │                          │                                          │
│︶  │          │                          │                                          │
├──┼─────┼─────────────┼─────────────────────┤
│  │范國良    │99年7月29日               │202.39.62.171                             │
│︵  │0000000000│下午12時0分10秒           │                                          │
│原  │0000000X  │VOIP_ MW2fgm_to.wav       │                                          │
│起  │          │                          │                                          │
│訴  │          │                          │                                          │
│書  │          │                          │                                          │
│附  │          │                          │                                          │
│表  │          │                          │                                          │
│編  │          │                          │                                          │
│號  │          │                          │                                          │
│68  │          │                          │                                          │
│︶  │          │                          │                                          │
├──┼─────┼─────────────┼─────────────────────┤
│  │鄭先生    │99年7月29日               │111.252.124.62                            │
│︵  │          │下午12時7分25秒           │(起訴書誤載為202.39.62.171)               │
│原  │          │VOIP_0My036               │                                          │
│起  │          │(起訴書誤載為VOIP_ dj48fg_│                                          │
│訴  │          │ from.wav)                │                                          │
│書  │          │                          │                                          │
│附  │          │                          │                                          │
│表  │          │                          │                                          │
│編  │          │                          │                                          │
│號  │          │                          │                                          │
│69  │          │                          │                                          │
│︶  │          │                          │                                          │
├──┼─────┼─────────────┼─────────────────────┤
│  │張培花    │99年7月29日               │121.96.89.159                             │
│︵  │          │下午12時12分30秒          │                                          │
│原  │          │VOIP_ aS9B2X_from.wav     │                                          │
│起  │          │                          │                                          │
│訴  │          │                          │                                          │
│書  │          │                          │                                          │
│附  │          │                          │                                          │
│表  │          │                          │                                          │
│編  │          │                          │                                          │
│號  │          │                          │                                          │
│70  │          │                          │                                          │
│︶  │          │                          │                                          │
├──┼─────┼─────────────┼─────────────────────┤
│  │長青濤    │99年7月29日               │121.96.89.159                             │
│︵  │0000000000│下午12時59分59秒          │                                          │
│原  │00000000  │VOIP_ sVOXdZ_from.wav     │                                          │
│起  │          │                          │                                          │
│訴  │          │                          │                                          │
│書  │          │                          │                                          │
│附  │          │                          │                                          │
│表  │          │                          │                                          │
│編  │          │                          │                                          │
│號  │          │                          │                                          │
│71  │          │                          │                                          │
│︶  │          │                          │                                          │
├──┼─────┼─────────────┼─────────────────────┤
│  │韋先生    │99年7月29日               │202.39.62.171                             │
│︵  │0000000000│下午1時28分45秒           │                                          │
│原  │00000000  │VOIP_ 4X1TIy_from.wav     │                                          │
│起  │          │                          │                                          │
│訴  │          │                          │                                          │
│書  │          │                          │                                          │
│附  │          │                          │                                          │
│表  │          │                          │                                          │
│編  │          │                          │                                          │
│號  │          │                          │                                          │
│72  │          │                          │                                          │
│︶  │          │                          │                                          │
├──┼─────┼─────────────┼─────────────────────┤
│  │張振權    │99年7月29日               │202.39.62.171                             │
│︵  │0000000000│下午1時50分45秒           │                                          │
│原  │00000000X │VOIP_ KVQABi_from.wav     │                                          │
│起  │          │                          │                                          │
│訴  │          │                          │                                          │
│書  │          │                          │                                          │
│附  │          │                          │                                          │
│表  │          │                          │                                          │
│編  │          │                          │                                          │
│號  │          │                          │                                          │
│73  │          │                          │                                          │
│︶  │          │                          │                                          │
├──┼─────┼─────────────┼─────────────────────┤
│  │陳兆玉    │99年7月29日               │202.39.62.171                             │
│︵  │0000000000│下午2時13分1秒            │                                          │
│原  │00000000  │VOIP_ nF24mc_from.wav     │                                          │
│起  │          │                          │                                          │
│訴  │          │                          │                                          │
│書  │          │                          │                                          │
│附  │          │                          │                                          │
│表  │          │                          │                                          │
│編  │          │                          │                                          │
│號  │          │                          │                                          │
│74  │          │                          │                                          │
│︶  │          │                          │                                          │
├──┼─────┼─────────────┼─────────────────────┤
│  │柯鉦欽    │99年7月29日               │202.39.62.171                             │
│︵  │0000000000│下午2時36分23秒           │                                          │
│原  │00000000  │VOIP_ ZqHSVb_to.wav       │                                          │
│起  │          │                          │                                          │
│訴  │          │                          │                                          │
│書  │          │                          │                                          │
│附  │          │                          │                                          │
│表  │          │                          │                                          │
│編  │          │                          │                                          │
│號  │          │                          │                                          │
│77  │          │                          │                                          │
│︶  │          │                          │                                          │
├──┼─────┼─────────────┼─────────────────────┤
│  │曹先生    │99年7月29日               │121.96.89.159                             │
│︵  │          │下午2時43分41秒           │                                          │
│原  │          │VOIP_ DJoOU9_from.wav     │                                          │
│起  │          │                          │                                          │
│訴  │          │                          │                                          │
│書  │          │                          │                                          │
│附  │          │                          │                                          │
│表  │          │                          │                                          │
│編  │          │                          │                                          │
│號  │          │                          │                                          │
│79  │          │                          │                                          │
│︶  │          │                          │                                          │
├──┼─────┼─────────────┼─────────────────────┤
│  │張錦濤    │99年7月29日               │202.39.62.171                             │
│︵  │          │下午2時44分32秒           │                                          │
│原  │          │VOIP_ 20gy43_from.wav     │                                          │
│起  │          │                          │                                          │
│訴  │          │                          │                                          │
│書  │          │                          │                                          │
│附  │          │                          │                                          │
│表  │          │                          │                                          │
│編  │          │                          │                                          │
│號  │          │                          │                                          │
│80  │          │                          │                                          │
│︶  │          │                          │                                          │
├──┼─────┼─────────────┼─────────────────────┤
│  │劉那      │99年7月29日               │111.252.124.62                            │
│︵  │0000000000│下午2時36分至3時16分間某時│(起訴書誤載為121.96.89.159)               │
│原  │00000000  │                          │                                          │
│起  │          │                          │                                          │
│訴  │          │                          │                                          │
│書  │          │                          │                                          │
│附  │          │                          │                                          │
│表  │          │                          │                                          │
│編  │          │                          │                                          │
│號  │          │                          │                                          │
│81  │          │                          │                                          │
│︶  │          │                          │                                          │
├──┼─────┼─────────────┼─────────────────────┤
│  │顏柳真    │99年7月30日               │202.39.62.171                             │
│︵  │0000000000│上午10時15分55秒          │                                          │
│原  │00000000  │VOIP_ Aq0Mu6_from         │                                          │
│起  │          │                          │                                          │
│訴  │          │                          │                                          │
│書  │          │                          │                                          │
│附  │          │                          │                                          │
│表  │          │                          │                                          │
│編  │          │                          │                                          │
│號  │          │                          │                                          │
│85  │          │                          │                                          │
│︶  │          │                          │                                          │
├──┼─────┼─────────────┼─────────────────────┤
│53  │江中亮    │99年7月30日               │202.39.62.171                             │
│︵  │0000000000│上午11時36分12秒          │                                          │
│原  │00000000  │VOIP_ 7fdZ9e_from         │                                          │
│起  │          │                          │                                          │
│訴  │          │                          │                                          │
│書  │          │                          │                                          │
│附  │          │                          │                                          │
│表  │          │                          │                                          │
│編  │          │                          │                                          │
│號  │          │                          │                                          │
│87  │          │                          │                                          │
│︶  │          │                          │                                          │
├──┼─────┼─────────────┼─────────────────────┤
│  │王勝國    │99年7月30日               │202.39.62.171                             │
│︵  │0000000000│下午12時37分28秒          │                                          │
│原  │00000000  │VOIP_ UNFZjt_from         │                                          │
│起  │          │                          │                                          │
│訴  │          │                          │                                          │
│書  │          │                          │                                          │
│附  │          │                          │                                          │
│表  │          │                          │                                          │
│編  │          │                          │                                          │
│號  │          │                          │                                          │
│90  │          │                          │                                          │
│︶  │          │                          │                                          │
├──┼─────┼─────────────┼─────────────────────┤
│  │劉修文    │99年7月30日               │202.39.62.171                             │
│︵  │0000000000│下午2時0分49秒            │                                          │
│原  │00000000  │VOI 2uxpj8_to             │                                          │
│起  │          │                          │                                          │
│訴  │          │                          │                                          │
│書  │          │                          │                                          │
│附  │          │                          │                                          │
│表  │          │                          │                                          │
│編  │          │                          │                                          │
│號  │          │                          │                                          │
│91  │          │                          │                                          │
│︶  │          │                          │                                          │
├──┼─────┼─────────────┼─────────────────────┤
│  │屈忠新    │99年7月30日               │202.39.62.171                             │
│︵  │0000000000│下午2時7分23秒            │                                          │
│原  │00000000  │VOIP_ wvHTS0_to           │                                          │
│起  │          │                          │                                          │
│訴  │          │                          │                                          │
│書  │          │                          │                                          │
│附  │          │                          │                                          │
│表  │          │                          │                                          │
│編  │          │                          │                                          │
│號  │          │                          │                                          │
│92  │          │                          │                                          │
│︶  │          │                          │                                          │
├──┼─────┼─────────────┼─────────────────────┤
│  │陳敏水    │99年7月30日               │202.39.62.171                             │
│︵  │0000000000│下午3時51分               │                                          │
│原  │0000000X  │VOIP_85ituO_to            │                                          │
│起  │          │                          │                                          │
│訴  │          │                          │                                          │
│書  │          │                          │                                          │
│附  │          │                          │                                          │
│表  │          │                          │                                          │
│編  │          │                          │                                          │
│號  │          │                          │                                          │
│94  │          │                          │                                          │
│︶  │          │                          │                                          │
├──┼─────┼─────────────┼─────────────────────┤
│  │何錦霞    │99年7月31日               │121.96.89.159                             │
│︵  │0000000000│上午11時4分24秒           │                                          │
│原  │00000000  │VOIP_ NY7oOA_from.wav     │                                          │
│起  │          │                          │                                          │
│訴  │          │                          │                                          │
│書  │          │                          │                                          │
│附  │          │                          │                                          │
│表  │          │                          │                                          │
│編  │          │                          │                                          │
│號  │          │                          │                                          │
│98  │          │                          │                                          │
│︶  │          │                          │                                          │
├──┼─────┼─────────────┼─────────────────────┤
│  │丁老太太  │99年7月31日               │114.38.67.21                              │
│︵  │          │下午12時24分1秒           │(起訴書誤載為202.39.62.171)               │
│原  │          │VOIP_xj6ftV               │                                          │
│起  │          │(起訴書誤載為VOIP_ EKQ8bg_│                                          │
│訴  │          │ from.wav)                │                                          │
│書  │          │                          │                                          │
│附  │          │                          │                                          │
│表  │          │                          │                                          │
│編  │          │                          │                                          │
│號  │          │                          │                                          │
│101 │          │                          │                                          │
│︶  │          │                          │                                          │
│    │          │                          │                                          │
├──┼─────┼─────────────┼─────────────────────┤
│  │馬迪      │99年7月31日               │202.39.62.171                             │
│︵  │0000000000│下午12時40分21秒          │                                          │
│原  │00000000  │VOIP_jyV9kp_from.wav      │                                          │
│起  │          │                          │                                          │
│訴  │          │                          │                                          │
│書  │          │                          │                                          │
│附  │          │                          │                                          │
│表  │          │                          │                                          │
│編  │          │                          │                                          │
│號  │          │                          │                                          │
│102 │          │                          │                                          │
│︶  │          │                          │                                          │
├──┼─────┼─────────────┼─────────────────────┤
│  │任福新    │99年7月31日               │121.96.89.159                             │
│︵  │0000000000│下午12時54分35秒          │                                          │
│原  │00000000  │VOIP_ jZqU18_to.wav       │                                          │
│起  │          │                          │                                          │
│訴  │          │                          │                                          │
│書  │          │                          │                                          │
│附  │          │                          │                                          │
│表  │          │                          │                                          │
│編  │          │                          │                                          │
│號  │          │                          │                                          │
│103 │          │                          │                                          │
│︶  │          │                          │                                          │
├──┼─────┼─────────────┼─────────────────────┤
│  │張海艷    │99年7月31日               │202.39.62.171                             │
│︵  │          │下午1時46分1秒            │                                          │
│原  │          │VOIP_ 7rFXer_from.wav     │                                          │
│起  │          │                          │                                          │
│訴  │          │                          │                                          │
│書  │          │                          │                                          │
│附  │          │                          │                                          │
│表  │          │                          │                                          │
│編  │          │                          │                                          │
│號  │          │                          │                                          │
│106 │          │                          │                                          │
│︶  │          │                          │                                          │
│    │          │                          │                                          │
├──┼─────┼─────────────┼─────────────────────┤
│  │賴麗娟    │99年7月31日               │114.38.77.237                             │
│︵  │0000000000│下午1時48分59秒           │(起訴書誤載為202.39.62.171)               │
│原  │00000000  │VOIP_Wfs90Q               │                                          │
│起  │          │(起訴書誤載為VOIP_ jLWUT5_│                                          │
│訴  │          │ mixer.wav)               │                                          │
│書  │          │                          │                                          │
│附  │          │                          │                                          │
│表  │          │                          │                                          │
│編  │          │                          │                                          │
│號  │          │                          │                                          │
│107 │          │                          │                                          │
│︶  │          │                          │                                          │
│    │          │                          │                                          │
├──┼─────┼─────────────┼─────────────────────┤
│  │龍穎滔    │99年7月31日               │114.38.67.21                              │
│︵  │0000000000│下午2時14分40秒           │(起訴書誤載為202.39.62.171)               │
│原  │00000000  │VOIP_V08vNz               │                                          │
│起  │          │(起訴書誤載為VOIP_g5dGHW_ │                                          │
│訴  │          │ from.wav、VOIP_g5dGHW_   │                                          │
│書  │          │ mixer.wav)               │                                          │
│附  │          │                          │                                          │
│表  │          │                          │                                          │
│編  │          │                          │                                          │
│號  │          │                          │                                          │
│110 │          │                          │                                          │
│︶  │          │                          │                                          │
│    │          │                          │                                          │
├──┼─────┼─────────────┼─────────────────────┤
│  │李燕      │99年7月31日               │202.39.62.171                             │
│︵  │0000000000│下午2時19分11秒           │                                          │
│原  │061932X   │VOIP_aplkUc_from.wav      │                                          │
│起  │          │VOIP_aplkUc_mixer.wav     │                                          │
│訴  │          │                          │                                          │
│書  │          │                          │                                          │
│附  │          │                          │                                          │
│表  │          │                          │                                          │
│編  │          │                          │                                          │
│號  │          │                          │                                          │
│111 │          │                          │                                          │
│︶  │          │                          │                                          │
├──┼─────┼─────────────┼─────────────────────┤
│  │李仲維    │99年7月31日               │202.39.62.171                             │
│︵  │0000000000│下午2時28分54秒           │                                          │
│原  │00000000  │VOIP_sNOJ2U_from.wav      │                                          │
│起  │          │VOIP_sNOJ2U_mixer.wav     │                                          │
│訴  │          │                          │                                          │
│書  │          │                          │                                          │
│附  │          │                          │                                          │
│表  │          │                          │                                          │
│編  │          │                          │                                          │
│號  │          │                          │                                          │
│112 │          │                          │                                          │
│︶  │          │                          │                                          │
├──┼─────┼─────────────┼─────────────────────┤
│  │蔡華添    │99年7月31日               │121.96.89.159                             │
│︵  │0000000000│下午2時54分11秒           │                                          │
│原  │00000000  │VOIP_grLXfT_to.wav        │                                          │
│起  │          │VOIP_grLXfT_mixer.wav     │                                          │
│訴  │          │                          │                                          │
│書  │          │                          │                                          │
│附  │          │                          │                                          │
│表  │          │                          │                                          │
│編  │          │                          │                                          │
│號  │          │                          │                                          │
│113 │          │                          │                                          │
│︶  │          │                          │                                          │
├──┼─────┼─────────────┼─────────────────────┤
│  │龍穎滔    │99年7月31日               │114.38.77.237                             │
│︵  │          │下午5時4分49秒            │(起訴書誤載為202.39.62.171)               │
│原  │          │VOIP_zcjXcv               │                                          │
│起  │          │(起訴書誤載為VOIP_OTGdSL_ │                                          │
│訴  │          │ from.wav、VOIP_OTGdSL_to.│                                          │
│書  │          │ wav)                     │                                          │
│附  │          │                          │                                          │
│表  │          │                          │                                          │
│編  │          │                          │                                          │
│號  │          │                          │                                          │
│114 │          │                          │                                          │
│︶  │          │                          │                                          │
├──┼─────┼─────────────┼─────────────────────┤
│  │張營輝    │2010年8月2日              │202.39.62.171                             │
│︵  │          │上午11時3分41秒           │                                          │
│原  │          │VOIP_sA1CZw_from.wav      │                                          │
│起  │          │VOIP_sA1CZw_to.wav        │                                          │
│訴  │          │                          │                                          │
│書  │          │                          │                                          │
│附  │          │                          │                                          │
│表  │          │                          │                                          │
│編  │          │                          │                                          │
│號  │          │                          │                                          │
│117 │          │                          │                                          │
│︶  │          │                          │                                          │
├──┼─────┼─────────────┼─────────────────────┤
│  │沙娥妹    │99年8月2日                │121.96.89.159                             │
│︵  │0000000000│上午11時54分28秒          │                                          │
│原  │00000000  │VOIP_VWT4xp_to.wav        │                                          │
│起  │          │VOIP_VWT4xp_mixer.wav     │                                          │
│訴  │          │                          │                                          │
│書  │          │                          │                                          │
│附  │          │                          │                                          │
│表  │          │                          │                                          │
│編  │          │                          │                                          │
│號  │          │                          │                                          │
│119 │          │                          │                                          │
│︶  │          │                          │                                          │
├──┼─────┼─────────────┼─────────────────────┤
│  │李蘭蘭    │99年8月2日                │ 202.39.62.171                            │
│︵  │0000000000│下午1時6分56秒            │                                          │
│原  │26032     │VOIP_GidTPy_from.wav      │                                          │
│起  │          │VOIP_GidTPy_to.wav        │                                          │
│訴  │          │                          │                                          │
│書  │          │                          │                                          │
│附  │          │                          │                                          │
│表  │          │                          │                                          │
│編  │          │                          │                                          │
│號  │          │                          │                                          │
│122 │          │                          │                                          │
│︶  │          │                          │                                          │
├──┼─────┼─────────────┼─────────────────────┤
│  │袁彩      │99年8月2日                │202.39.62.171                             │
│︵  │0000000000│下午1時26分21秒           │                                          │
│原  │00000000  │VOIP_oSxI1x_from.wav      │                                          │
│起  │          │VOIP_oSxI1x_mixer.wav     │                                          │
│訴  │          │                          │                                          │
│書  │          │                          │                                          │
│附  │          │                          │                                          │
│表  │          │                          │                                          │
│編  │          │                          │                                          │
│號  │          │                          │                                          │
│123 │          │                          │                                          │
│︶  │          │                          │                                          │
├──┼─────┼─────────────┼─────────────────────┤
│  │趙永祥    │99年8月2日                │121.96.89.159                             │
│︵  │0000000000│下午2時0分48秒            │                                          │
│原  │00000000  │VOIP_1gquKY_from.wav      │                                          │
│起  │          │VOIP_1gquKY_to.wav        │                                          │
│訴  │          │                          │                                          │
│書  │          │                          │                                          │
│附  │          │                          │                                          │
│表  │          │                          │                                          │
│編  │          │                          │                                          │
│號  │          │                          │                                          │
│124 │          │                          │                                          │
│︶  │          │                          │                                          │
├──┼─────┼─────────────┼─────────────────────┤
│  │趙有祥    │99年8月2日                │202.39.62.171                             │
│︵  │0000000000│下午2時18分10秒           │                                          │
│原  │00000000  │VOIP_EMG20k_from.wav      │                                          │
│起  │          │VOIP_EMG20k_to.wav        │                                          │
│訴  │          │                          │                                          │
│書  │          │                          │                                          │
│附  │          │                          │                                          │
│表  │          │                          │                                          │
│編  │          │                          │                                          │
│號  │          │                          │                                          │
│125 │          │                          │                                          │
│︶  │          │                          │                                          │
├──┼─────┼─────────────┼─────────────────────┤
│  │吳偉龍    │99年8月2日                │202.39.62.171                             │
│︵  │          │下午2時51分0秒            │                                          │
│原  │          │VOIP_ZeMV1Q_to.wav        │                                          │
│起  │          │VOIP_ZeMV1Q_mixer.wav     │                                          │
│訴  │          │                          │                                          │
│書  │          │                          │                                          │
│附  │          │                          │                                          │
│表  │          │                          │                                          │
│編  │          │                          │                                          │
│號  │          │                          │                                          │
│126 │          │                          │                                          │
│︶  │          │                          │                                          │
├──┼─────┼─────────────┼─────────────────────┤
│  │李蘭蘭    │99年8月2日                │121.96.89.159                             │
│︵  │          │下午3時3分11秒            │                                          │
│原  │          │VOIP_01wSAs_mixer.wav     │                                          │
│起  │          │VOIP_01wSAs_form.wav      │                                          │
│訴  │          │                          │                                          │
│書  │          │                          │                                          │
│附  │          │                          │                                          │
│表  │          │                          │                                          │
│編  │          │                          │                                          │
│號  │          │                          │                                          │
│127 │          │                          │                                          │
│︶  │          │                          │                                          │
├──┼─────┼─────────────┼─────────────────────┤
│  │張文敏    │99年8月2日                │202.39.62.171                             │
│︵  │0000000000│下午3時6分13秒            │                                          │
│原  │00000000  │VOIP_fxFr51_from.wav      │                                          │
│起  │          │VOIP_fxFr51_to.wav        │                                          │
│訴  │          │                          │                                          │
│書  │          │                          │                                          │
│附  │          │                          │                                          │
│表  │          │                          │                                          │
│編  │          │                          │                                          │
│號  │          │                          │                                          │
│128 │          │                          │                                          │
│︶  │          │                          │                                          │
├──┼─────┼─────────────┼─────────────────────┤
│  │劉順昭    │99年8月2日                │202.39.62.171                             │
│︵  │0000000000│下午3時25分50秒           │                                          │
│原  │00000000  │VOIP_90GcFH_from.wav      │                                          │
│起  │          │VOIP_90GcFH_to.wav        │                                          │
│訴  │          │                          │                                          │
│書  │          │                          │                                          │
│附  │          │                          │                                          │
│表  │          │                          │                                          │
│編  │          │                          │                                          │
│號  │          │                          │                                          │
│129 │          │                          │                                          │
│︶  │          │                          │                                          │
├──┼─────┼─────────────┼─────────────────────┤
│  │譚女士    │99年8月2日                │202.39.62.171                             │
│︵  │          │下午3時36分26秒           │                                          │
│原  │          │VOIP_BKOt7n_from.wav      │                                          │
│起  │          │VOIP_BKOt7n_to.wav        │                                          │
│訴  │          │                          │                                          │
│書  │          │                          │                                          │
│附  │          │                          │                                          │
│表  │          │                          │                                          │
│編  │          │                          │                                          │
│號  │          │                          │                                          │
│130 │          │                          │                                          │
│︶  │          │                          │                                          │
├──┼─────┼─────────────┼─────────────────────┤
│  │張文敏    │99年8月2日                │202.39.62.171                             │
│︵  │0000000000│下午5時14分28秒           │                                          │
│原  │00000000  │VOIP_DWsEbV_from.wav      │                                          │
│起  │          │VOIP_DWsEbV_to.wav        │                                          │
│訴  │          │                          │                                          │
│書  │          │                          │                                          │
│附  │          │                          │                                          │
│表  │          │                          │                                          │
│編  │          │                          │                                          │
│號  │          │                          │                                          │
│131 │          │                          │                                          │
│︶  │          │                          │                                          │
├──┼─────┼─────────────┼─────────────────────┤
│  │張文女    │99年8月3日                │202.39.62.171                             │
│︵  │          │上午9時15分0秒            │                                          │
│原  │          │VOIP_UsTWMs_from.wav      │                                          │
│起  │          │VOIP_UsTWMs_to.wav        │                                          │
│訴  │          │                          │                                          │
│書  │          │                          │                                          │
│附  │          │                          │                                          │
│表  │          │                          │                                          │
│編  │          │                          │                                          │
│號  │          │                          │                                          │
│132 │          │                          │                                          │
│︶  │          │                          │                                          │
│    │          │                          │                                          │
├──┼─────┼─────────────┼─────────────────────┤
│  │郭（音譯）│2010年8月3日              │202.39.62.171                             │
│︵  │偉超      │中午12時30分34秒          │                                          │
│原  │          │VOIP_Lqr7U8_from.wav      │                                          │
│起  │          │VOIP_Lqr7U8_mixer.wav     │                                          │
│訴  │          │                          │                                          │
│書  │          │                          │                                          │
│附  │          │                          │                                          │
│表  │          │                          │                                          │
│編  │          │                          │                                          │
│號  │          │                          │                                          │
│135 │          │                          │                                          │
│︶  │          │                          │                                          │
│    │          │                          │                                          │
├──┼─────┼─────────────┼─────────────────────┤
│  │何耀麟    │99年8月3日                │202.39.62.171                             │
│︵  │0000000000│下午1時36分57秒           │                                          │
│原  │00000000  │VOIP_Fcp2ZU_to.wav        │                                          │
│起  │          │VOIP_Fcp2ZU_mixer.wav     │                                          │
│訴  │          │                          │                                          │
│書  │          │                          │                                          │
│附  │          │                          │                                          │
│表  │          │                          │                                          │
│編  │          │                          │                                          │
│號  │          │                          │                                          │
│137 │          │                          │                                          │
│︶  │          │                          │                                          │
└──┴─────┴─────────────┴─────────────────────┘
  附表三：
┌─────┬───────────────┬──────┐
│ 編號     │        品名／數量            │ 所有人     │
├─────┼───────────────┼──────┤
│ １       │        數據機５台            │  阿木      │
├─────┼───────────────┼──────┤
│ ２       │        IP分享器５台          │  阿木      │
├─────┼───────────────┼──────┤
│ ３       │        網路語音閘道器７台    │  阿木      │
├─────┼───────────────┼──────┤
│ ４       │        電話機２７台          │  彭正豪    │
├─────┼───────────────┼──────┤
│ ５       │         隨身碟２個           │  彭正豪    │
├─────┼───────────────┼──────┤
│ ６       │         列表機１台           │  彭正豪    │
├─────┼───────────────┼──────┤
│ ７       │         碎紙機１台           │  彭正豪    │
├─────┼───────────────┼──────┤
│ ８       │         電腦３台             │  彭正豪    │
├─────┼───────────────┼──────┤
│ ９       │         資料１冊             │  彭正豪    │
│          │                              │            │
└─────┴───────────────┴──────┘